【裁判字號】    99,易,215
【裁判日期】    991025
【裁判案由】    詐欺
【裁判全文】
臺灣桃園地方法院刑事判決               99年度易字第215號
公  訴  人  臺灣桃園地方法院檢察署檢察官
被      告  駱韋榤
            李後誼
            曾慶池
上一人
選任辯護人  黃政雄律師
被      告  陳昱安
            王國峰
            謝志建
            鄧勇為
            王智軍
                      樓
            蘇裕能
            楊凱旭
            許育銨
            葉宏輝
                      號
            鄭力賓
            謝志緯
            陳清財
            謝宇翔
            李金榜
            王家偉
            林文華
            林正義
            王凱平
            簡振記
            張鎰
上列被告因詐欺案件，經檢察官提起公訴（97年度偵字第21261
號），本院判決如下：
    主  文
駱韋榤共同犯如附表一編號1 所示之罪，所處之刑詳如附表一編
號1主文欄所示。
李後誼共同犯如附表一編號2 所示之罪，所處之刑詳如附表一編
號2主文欄所示。
曾慶池共同犯如附表一編號3 、7 所示之二罪，所處之刑各詳如
附表一編號3 、7 主文欄所示。
陳昱安共同犯如附表一編號4 、5 、9 、11、14所示之五罪，所
處之刑各詳如附表一編號4 、5 、9 、11、14主文欄所示。應執
行有期徒刑壹年，如易科罰金，以新臺幣壹仟元折算壹日。
王國峰共同犯如附表一編號6 所示之罪，所處之刑詳如附表一編
號6主文欄所示。
謝志建、鄧勇為、王智軍共同犯如附表一編號8 所示之罪，所處
之刑詳如附表一編號8主文欄所示。
蘇裕能、楊凱旭共同犯如附表一編號10所示之罪，所處之刑詳如
附表一編號10主文欄所示。
許育銨共同犯如附表一編號11所示之罪，所處之刑詳如附表一編
號11主文欄所示。
葉宏輝共同犯如附表一編號12所示之罪，所處之刑詳如附表一編
號12主文欄所示。
鄭力賓共同犯如附表一編號13所示之罪，所處之刑詳如附表一編
號13主文欄所示。
鄭力賓、謝志緯被訴共同詐欺詹佳璁部分均無罪。
曾慶池被訴詐欺郭冠吾部分無罪。
謝志建、鄧勇為、王智軍被訴共同詐欺江柏凱部分均無罪。
陳清財、謝宇翔、李金榜被訴共同詐欺謝元貴部分均無罪。
王家偉、林文華、林正義、王凱平被訴共同詐欺歐陽合一部分均
無罪。
林正義、王凱平被訴共同詐欺林權志部分均無罪。
簡振記被訴共同詐欺黃韡林部分無罪。
陳昱安、林正義被訴共同詐欺薛文銘部分均無罪。
駱韋榤被訴共同詐欺洪尚毅部分無罪。
王家偉、林文華、林正義、王凱平被訴共同詐欺洪更昇部分均無
罪。
張鎰、曾慶池、林正義、王凱平被訴共同詐欺鄭雅菱部分均無罪
。
林正義、王凱平被訴共同詐欺王志平部分均無罪。
    事  實
一、駱韋榤、李後誼、曾慶池、陳昱安、王國峰、謝志建、鄧勇
    為、王智軍、蘇裕能、楊凱旭、許育銨、葉宏輝、鄭力賓均
    明知渠等向他人購得自大陸地區進口之劣質音響（僅有擴大
    機及喇叭，不包括主機），係大陸地區製造，並非歐美日知
    名廠牌之高級音響，竟分別與附表一各編號所示之人，共同
    基於意圖為自己不法所有之犯意聯絡，駕駛廂型車搭載上開
    自大陸地區進口之劣質音響，隨機向路經之人謊稱渠等係音
    響公司送貨員，車內裝載有進口高價位之組合家庭劇院音響
    ，因送貨數量清點有誤，多出幾套音響，不想被老闆知道，
    願以較低價格便宜私下賣出等詐騙手法，佯稱願以低於市價
    之價格出售，誘騙被害人購買，或出示出貨單取信被害人，
    或撥打電話予姓名年籍不詳自稱音響公司服務人員之成年女
    子，由該女子向被害人表示單價確係8 萬至12萬元，使被害
    人誤信渠等推銷之音響為高級音響而購買，或佯稱需暫時離
    開，委請被害人暫時保管音響，並希望被害人提供金錢抵押
    ，使被害人陷於錯誤，同意幫忙保管音響，並提領現金交付
    對方，分別於附表一所示時間、地點，以附表一所示之詐騙
    方式，使附表一所示被害人陷於錯誤，分別交付如附表一所
    示之金錢或財物，嗣上開被害人回家拆箱後，發現內容物為
    劣質音響（僅有擴大機、喇叭，並無主機無法使用，或接線
    斷裂），或透過網路搜尋得知有相同遭音響詐欺之案例，或
    上網查詢購買之音響品牌，發現並無此廠牌，始知受騙。案
    經警自民國97年5 月間開始實施監聽後，於97年9 月11日循
    線在高雄市三民區○○○路217 號旁停車場查獲許育銨、張
    溢及其2 人駕駛之車號8C-7762 紅色廂型車，並於車內扣得
    M6型號擴大機8 箱、JR-960 C/S型號喇叭8 箱、JR-960型號
    大喇叭16箱、出貨單1 份等物；同日於上開停車場查獲李金
    榜駕駛之車號1913 -TJ白色廂型車，並於車內扣得AV-860型
    號擴大機4 箱、DT-218型號大喇叭10箱、DT-218 C/S型號喇
    叭6 箱；同日於上開停車場查獲簡振記、王國峰駕駛之車號
    1283-TQ 藍色廂型車，並扣得M6型號擴大機5 箱、JR-960C/
    S 型號喇叭3 箱、JR-960型號大喇叭8 箱；同日於高雄市○
    ○○路221 號旅館之313 室查獲謝宇翔、陳清財，另於同旅
    館312 室查獲簡振記、王國峰；同日於臺中市○區○○街9
    號查獲駱韋榤、謝志健、鄧勇為、王智軍4 人，並扣得擴大
    機45箱、主喇叭90箱、喇叭45箱、6 至9 月份派車單、「發
    票後補」「兩年原廠保固」橡皮圖章；同日於臺南市○○路
    ○ 段675 號龍成飯店239 號房查獲陳昱安、林正義，於該飯
    店地下停車場查獲車號5083-PK 廂型車，並扣得音響4 組；
    同日於桃園縣八德市○○街22之1 號查獲曾慶池，並搜索扣
    得出貨帳冊、進口報單等物；於97年9 月12日王家偉自行到
    案說明，於同年9 月15日李後誼自行到案說明，於同年9 月
    20日林文華自行到案說明。
二、案經內政部警政署刑事警察局移送臺灣桃園地方法院檢察署
    檢察官偵查起訴。
    理  由
壹、程序部分：
（一）審理範圍之認定：
      按法院之審判，固應以起訴之犯罪事實為範圍，但於不妨
      害事實同一之範圍內，仍得自由認定事實，適用法律。而
      所謂事實同一，指刑罰權所以發生之原因事實係屬同一而
      言，非謂罪名或犯罪之構成要件同一，亦非謂全部事實均
      須一致。申言之，起訴書所指之罪名，在審判上並無拘束
      之效力，祇須其基本社會事實相同，縱令行為之程度有所
      差異，亦無礙其犯罪事實之同一性，仍得自由認定事實，
      變更檢察官所認之罪名，予以適用刑罰。再檢察官之起訴
      書依法固應記載被告之犯罪事實及所犯法條，但如其記載
      不明確或有疑義，事關法院審判之範圍及被告防禦權之行
      使，法院自應經由「訊問」或「闡明」之方式，使之明確
      ，此觀刑事訴訟法第273 條第1 項第1 款規定，及該法條
      第1 項第1 款立法理由之說明即詳。茍法院就起訴書所記
      載關於被告犯罪事實及所犯法條不明確或有疑義之部分，
      經由「訊問」或「闡明」之方式，加以更正，當事人復無
      爭執，法院就已更正之被告犯罪事實及所犯法條，依法定
      訴訟程序進行審判，即不能指為違法（最高法院97年度台
      非字第108 號判決意旨參照）。查本件起訴書原記載：「
      曾慶池、王凱平、葉宏輝分別係... 公司之負責人，王國
      峰、許育銨、李金榜、李後誼、張鎰、簡振記、陳清財、
      鄧勇為、王智軍、謝宇翔、駱韋榤、謝志建、陳昱安、林
      正義、王家偉、鄭力賓、陳世騰、謝志緯、楊凱旭、蘇裕
      能、林文華等人明知渠等向曾慶池、王凱平、葉宏輝購入
      之擴大機及喇叭均係大陸地區製品... ，竟共同基於為自
      己不法所有之犯意聯絡，以如附表一所示之2 至3 人1 組
      ，駕駛由曾慶池、王凱平、葉宏輝所提供或向親友所租借
      之箱型車，搭載上開音響，在全省各地向如附表二所示之
      江柏凱等不特定人佯稱... ，使如附表二所示之人因而陷
      於錯誤而支付遠逾每組音響市價之貨款購入或交付保證金
      ... 」等語，檢察官就起訴書附表二各編號起訴之被告及
      共犯，有記載錯誤、籠統記載之情形，有起訴範圍不明確
      之處，嗣經蒞庭實行公訴之檢察官就起訴書附表二各次犯
      行所起訴之被告及參與之共犯於本院準備程序中以言詞特
      定，並以補充理由書加以確認（見本院卷一第132 至134
      頁，卷二第119 至127 ），且當庭表示起訴之21次詐欺犯
      行以該補充理由書附表三編號1 至21所示之行為人為起訴
      被告（見本院卷二第111 、112 頁），附表一所示之分工
      模式僅說明被告取得貨物之來源，為背景說明，實際起訴
      之被告仍以補充理由書附表三被告欄所示為準，揆諸前揭
      最高法院判決意旨，自不影響事實之同一，且被告等人於
      本院審理時復均已就全案相同卷證資料提出防禦，亦足以
      保障其等實施防禦權，是認本件起訴之被告自應以前揭檢
      察官補充理由書附表三被告欄所示，且基於檢察一體原則
      ，本院審理範圍自應受該補充理由書附表三之拘束，核先
      敘明。
（二）證據能力部分：
      證人江柏凱、謝元貴、王靖亨、歐陽合一、林權志、黃韡
      林、薛文銘、洪尚毅、洪更昇、梁邑丞、鄭雅菱、陳敬能
      、蔡觀明、林雄偉、王志平於警詢中之證述，雖屬傳聞證
      據，被告駱韋榤等24人及辯護人於本院審理時並不爭執其
      證據能力（見本院卷一第213 、234 頁，本院卷二第209
      頁反面），本院審酌上開筆錄作成時，較無人情施壓或干
      擾，亦無不當取供之情形，認為以之作為本案之證據亦屬
      適當，是上開警詢之證述，依刑事訴訟法第159 條之5 第
      2 項規定，有證據能力。另證人江柏凱、王靖亨、歐陽合
      一、林權志、黃韡林、薛文銘、洪尚毅、洪更昇、梁邑丞
      於偵查中向檢察官具結後所為之陳述，核無顯有不可信之
      情況，依刑事訴訟法第159 條之1 第2 項規定，亦得為證
      據。
貳、實體部分：
甲、有罪部分：
一、訊據被告駱韋榤（就附表一編號1 ）、被告曾慶池（就附表
    一編號3 ）、被告謝志建、鄧勇為及王智軍3 人（就附表一
    編號8 ）、被告蘇裕能及楊凱旭2 人（就附表一編號10）、
    被告陳昱安及許育銨2 人（就附表一編號11）、被告鄭力賓
    （就附表一編號13）分別於附表一各該編號所示之時間、地
    點，分別以附表一各該編號所示詐欺方法，詐得如各該編號
    所示財物之事實，於本院審理時均坦承不諱（見本院卷二第
    210 頁反面、227 頁正反面），並有附表一上開編號所示各
    該被害人於警詢、偵查中證述遭詐騙之情節可佐（所在卷頁
    如附表一各該編號所示），足認被告駱韋榤、曾慶池、謝志
    建、鄧勇為、王智軍、蘇裕能、楊凱旭、陳昱安、許育銨、
    鄭力賓之前揭任意性自白與事實相符，其等所涉上開犯行，
    均堪認定。
二、被告李後誼被訴詐欺謝元貴（即附表一編號2所示）部分：
    訊據被告李後誼固坦認伊自91、92年開始從事賣音響工作，
    販賣地點都是在中南部街道大馬路上（見偵卷四第3 頁），
    惟矢口否認有何對謝元貴共同詐欺取財之情事，辯稱：證人
    謝元貴並非指認伊詐欺云云。惟查，附表一編號2 之事實，
    業據證人謝元貴於警詢（所在卷頁如附表一編號2 所示）證
    述明確，其於本院審理時仍證稱：當時伊走在路上，有1 胖
    1 瘦2 人開著1 台廂型車過來，車號為3G-3515 號，車上的
    2 人跟伊推銷音響說「這個音響是國外進口的高級音響，每
    1 組都有10至20萬元（新臺幣，下同）的價值」，並說他們
    是送貨的，因為出貨的時候多出了1 、2 台，且出示報關單
    給伊看，那時伊剛好想要買音響，就以55,000元買下，對方
    將車上的音響載到伊家，有4 個音箱跟1 個主機，一打開伊
    就覺得不對勁，品質很粗糙，且是中文文字，不是國外進口
    的，一看很明顯就不是高級音響，若當時知道裡面的音響就
    是後來開箱看到的，伊就不會用55,000元去買，伊當時在警
    局指認時，警方有拿好幾人的照片，當時是伊印象清楚時的
    指認，也沒有受到警方的引導等語（見本院卷二第112 頁正
    反面），並有證人謝元貴警詢時指認照片在卷可稽（見偵卷
    四第96頁），參諸被告李後誼亦自承有在臺南賣過音響（見
    本院卷一第132 頁反面），且自承車號3G-3515 號廂型車為
    伊所有，車子只有伊在使用等語（見本院卷二第114 頁），
    足認證人謝元貴於警詢中之指認並非無據。再參酌證人謝元
    貴證述遭詐騙之情節，係與對其詐欺之人近距離接觸，且警
    詢中之指認距離案發時間較近，證人謝元貴亦證稱警詢時係
    記憶清楚之指認，並未受到誘導，益徵證人謝元貴警詢中指
    認為真實。至證人謝元貴雖無法於本院審理時當庭指認被告
    李後誼，惟此距離案發當時已超過3 年，顯係時隔日久，記
    憶日趨模糊，自難執此採為有利被告李後誼之認定。
三、被告陳昱安被訴詐欺歐陽合一、林權志、洪更昇、王志平部
    分（即附表一編號4、5、9、14所示）：
    訊據被告陳昱安固坦認：伊與搭檔林正義是一起被查獲，2
    人是一起從事賣音響工作，惟矢口否認有何對歐陽合一、林
    權志、洪更昇、王志平共同詐欺取財之情事，就附表一編號
    4 部分，辯稱：這2 、3 年來伊未在臺北縣八里鄉賣過音響
    云云；就附表一編號5 部分，辯稱：伊賣音響的銷售方法都
    是固定的，並沒有用寄放保管音響，要求對方拿錢來擔保之
    方式，跟伊出去賣音響的人如許育銨、張鎰、林正義都知道
    伊沒有用寄放之方式，況伊在街上也看過有不下100 人也在
    賣音響，可能證人指認錯誤云云；就附表一編號9 部分，辯
    稱：證人指述的銷售手法跟伊販賣的手法完全不同，而且供
    指認之相片當中只有伊1 人比較胖，這樣指認不公平，此件
    確實不是伊賣給被害人云云；就附表一編號14部分，辯稱：
    不是伊賣的云云。惟查：
（一）附表一編號4 之事實，業據證人歐陽合一於警詢、偵查中
      證述（所在卷頁如附表一編號4 所示）明確，其於本院審
      理時亦證稱：伊是超商稽查員，當天上班伊從統一超商的
      左岸門市稽查後走出來，左邊有1 台藍色廂型車，車內有
      名男子跟伊招手，伊以為是要問路就上前，車內有2 名男
      子，其中有1 人就說他們是送貨的，車上多了2 組音響，
      貨是外勞多搬的，並說這套音響值8 萬元，臺北世貿有展
      出，告訴伊DESBO 是德國的名牌，問伊有無朋友瞭解音響
      品牌，伊說沒有，對方就說可以幫伊問正要送貨過去的店
      家，並把電話拿給伊聽，叫伊問品牌以及型號多少錢，對
      方是1 位女子，伊問該女子DESBO 品牌音響價格多少，該
      女子回答約8 萬元，因是伊第1 份工作，當時伊身上沒有
      錢，薪水是要拿來付助學貸款，對方說每組市價達8 萬元
      ，對方尚跟伊一起去提款機確認存款餘額，得知伊存款是
      6 萬元，伊說還沒領薪水，總要留一些錢讓伊生活吧，最
      後伊領了55,000元向對方購買他們聲稱的2 套家庭劇院組
      ，他們馬上搬下2 組音響放在伊機車旁邊就離開，對方說
      音箱是鋼琴烤漆，後來伊回家拆開來看，一看就知道是劣
      質品，沒有這個價值，伊上網去查DESBO 是否是名牌，後
      來發現被騙了，也有相同受害人講類似的事情，在庭的陳
      昱安就是當時開車的司機，因為伊上次開庭就認出是陳昱
      安，從口音、長相、高度、體型都可以確認就是陳昱安等
      語（見本院卷二第29頁）。觀諸證人歐陽合一自警詢、本
      院準備程序及審理時均堅指被告陳昱安為向其詐欺之人（
      見偵卷一第339 頁，本院卷一第179 頁反面、卷二第29
      頁），且經被告陳昱安當庭質問後，仍為一致陳述，堪信
      證人歐陽合一之指訴為真實。被告陳昱安雖辯稱未曾在臺
      北縣八里鄉賣過音響云云，顯係臨訟脫罪卸責之詞，顯難
      採信。
（二）附表一編號5 之事實，業據證人林權志於警詢、偵查中證
      述（所在卷頁如附表一編號5 所示）明確，其於本院審理
      時亦證稱：當時有1 胖1 瘦2 位男子向伊推銷音響，其中
      1 位男子跟伊說因為很討厭老闆，剛好貨多了2 組，想要
      便宜賣給伊，並說1 台市價9 萬多元，伊沒有要買，但他
      們要伊暫時保管，說這音響很貴，希望伊領一些錢作為擔
      保，那時伊急著要去上班，沒有想得很清楚，後來他們陪
      伊去超商領錢，伊總共領了30,000元交給他們，他們也留
      電話給伊，電話號碼後來伊有交給警方，他們說15分鐘後
      會回來，時間過了他們卻沒有回來，伊打他們留的電話也
      不通，警察剛好經過看到伊，跟伊說有相同的案件，說伊
      應該是被騙，伊至警局指認，並未受到警察的影響，警察
      也沒有引導伊，是伊憑印象及當時對伊詐騙之人臉部有青
      春痘之特徵指認的等語（見本院卷二第23頁反面、24頁正
      反面），復有卷附音響照片可資佐證。觀諸證人林權志自
      警詢、偵查均堅指被告陳昱安為向其詐欺之人（見偵卷四
      第131 、459 頁），且證人林權志證述遭詐騙之情節，係
      近距離與詐騙之人接觸，詐欺之人還陪同證人林權志前往
      提款，且警詢中之指認距離案發時間較近，證人林權志亦
      證稱警詢時係依臉部特徵所為之指認，且當時記憶清晰並
      未受到員警誘導，益徵證人警詢中指認為真實。證人林權
      志雖無法於本院審理時當庭指認被告陳昱安，惟此距離案
      發當時已逾2 年，記憶不如警詢時清晰，為人之常情，自
      難以其嗣後不敢明確指認而為有利被告陳昱安之認定。被
      告陳昱安雖辯以未曾以保管寄放方式銷售音響云云，且被
      告許育銨、王國峰、林正義、張鎰等人亦附合而供稱被告
      陳昱安沒有用寄賣方式云云，惟本件既非許育銨、王國峰
      、林正義、張鎰與被告陳昱安一同參與詐騙林權志，究竟
      本次被告陳昱安以何種方式詐騙被害人林權志，其等自難
      以知悉，其等上開所述，尚難作為認定事實之依據。況本
      件被告陳昱安另涉及附表一編號9 詐騙被害人洪更昇部分
      ，詐騙手法亦是以寄放保管音響，要求被害人提出擔保方
      式為之，其辯稱不曾以此種手法詐騙云云，顯為臨訟畏罪
      圖卸之詞，自難憑採。
（三）附表一編號9 之事實，業據證人洪更昇於警詢、偵查中證
      述（所在卷頁如附表一編號9 所示）明確，其於本院審理
      時仍證稱：當時伊從銀行出來準備牽機車，有3 名男子開
      藍色廂型車，突然靠過來推銷音響，剛開始伊拒絕，他們
      表示這是工廠多出來的貨，1 套音響市價是7 、8 萬元，
      因伊不懂音響，他們就打手機給音響公司的1 位先生讓伊
      接聽電話，該男子向伊證實此套音響市價確實是7 、8 萬
      ，伊說沒有那麼多的現金，伊身上只有1 萬多元，他們就
      說要去附近店家交貨，這套音響先放伊這邊，等下回來跟
      伊拿這套音響，他們怕伊跑掉，要伊提供現金抵押，剛開
      始伊不願意，且伊有事情急著要走，後來他們一直拜託，
      伊才答應，也交付11,500元給他們，他們把音響留下來人
      就離開，伊等了4 、5 個小時，他們都沒有回來，然後伊
      就報警，那3 名男子其中1 位有染髮、中分、吃檳榔，另
      1 位是較矮、黑，身材微胖，伊覺得在庭陳昱安比較像，
      其他的人就沒有辦法確認，偵查中因為陳昱安身材特徵比
      較壯，臉部比較寬，伊才指認陳昱安等語（見本院卷二第
      25頁反面、第26至27頁）。觀諸證人洪更昇自警詢、偵查
      、本院準備程序時歷次均堅指被告陳昱安為向其詐欺之人
      （見偵卷一第429 頁，偵卷四第457 頁，本院卷一第180
      頁），且證人洪更昇證述遭詐騙情節，係近距離與詐騙之
      人接觸，且警詢中之指認距離案發時間較近，證人洪更昇
      又係依據身材、臉部特徵所為之指認，其於警詢指認當時
      記憶更為清楚，又未受到員警誘導，益徵證人洪更昇前開
      指認為真實。被告陳昱安雖辯以未曾以保管寄放方式銷售
      音響云云，惟本件既非許育銨、王國峰、林正義、張鎰與
      被告陳昱安一同參與詐騙洪更昇，許育銨等人自難以知悉
      本次被告陳昱安以何種方式詐騙洪更昇，且被告陳昱安另
      涉及附表一編號5 詐騙被害人林權志部分，詐騙手法亦是
      以佯稱寄放保管音響方式為之，被告陳昱安辯稱不曾以此
      種手法詐騙云云，為臨訟飾卸之詞，無足採信。
（四）附表一編號14之事實，業據證人王志平於警詢（所在卷頁
      如附表一編號14所示）證述明確，其於本院審理時亦稱：
      當時伊在買飲料，車停在路邊，他們開著1 台廂型車，伊
      買完飲料準備要回車上時，他們表示是載送音響送貨之人
      ，因為倉管人員疏忽，導致有2 套音響多出來，這套音響
      是國外某知名的品牌，價值1 套7 、8 萬，他們要賣伊2
      套音響7 、8 萬，伊說身上沒有錢就拒絕，之後對方改口
      說可以刷卡購物以物易物來買他們的音響，因為他們開價
      很浮動，伊被他們拖延半個小時，伊想不然交個朋友，有
      要他們留下電話，當時確實是在庭被告陳昱安開車，他也
      有下車兜售，他們主動把音響塞到伊的車上，表示那就是
      2 套音響，伊就領1 萬元給他們其中1 人，他們說不夠，
      要伊再去刷卡，叫伊進去附近金飾店，伊刷卡買了15,000
      元的純金手環交給對方，伊回家拆開查看裡面只有1 套，
      只有2 支直立式喇叭，1 個像主機，可是功能看起來非常
      不齊全，另外1 個是擴大機等語（見本院卷二第27頁反面
      至28頁）。觀諸證人王志平自警詢、本院準備程序、審理
      時歷次均堅指被告陳昱安為向其詐欺之人（見偵卷五第33
      頁，本院98年度審易字第1896號卷第221 頁，本院卷一第
      180 頁、本院卷二第28頁），以被告多達24人，證人王志
      平仍能明確指出係被告陳昱安所為，自無誤指之虞，被告
      陳昱安徒以前詞空言否認，難以採信。
四、被告王國峰被訴詐欺黃韡林部分（即附表一編號6 所示）：
    訊據被告王國峰固坦認：伊從90年開始販賣音響，中間有4
    年沒有賣音響，從95年又開始賣音響，伊都是跟人開車載著
    音響四處販售，伊知道販售之音響是大陸製造等語，惟矢口
    否認有何詐欺取財之情事，辯稱：伊有2 台車，都是登記在
    駿陽公司名下，1 台車號是0378-FQ ，藍色TOYOTA廠牌，另
    1 台車號是0381-FQ ，紅色TOYOTA，被害人當時如果有記到
    詐騙車輛之車號，即不可能是警方所說的贓車或是人頭車云
    云。惟查，附表一編號6 之事實，業據證人黃韡林於警詢、
    偵查中證述（所在卷頁如附表一編號6 所示）明確，其於本
    院審理時亦證稱：當時伊在轉角停紅綠燈，突然1 台藍色TO
    YOTA廂型車停下，車上2 人詢問伊要不要買音響，伊說不要
    ，副駕駛座的人就下車，說我們去旁邊講，伊說不要，他說
    有高級的音響要以1 組1 萬2 千元便宜賣，伊說不需要就騎
    車走了，他們就一直跟伊到伊家附近的超商，他們就下車說
    要看伊戶頭內有多少錢，音響就以該價錢賣給伊，伊就拿戶
    頭內有1 萬2 千多元的提款卡出來，對方說以1 萬2 千元的
    價格賣伊2 組音響，並說要幫伊拿到住處樓下，然後他們把
    音響放在那邊，伊交付1 萬2 千元給他們，他們就開車離開
    ，後來伊打開來看，內有1 個擴大器，4 個喇叭，沒有主機
    ，也不是2 組音響，伊有去音響行問，音響行說沒有這個牌
    子，組裝時裡面的線通通都斷掉，根本就不能聽，伊覺得受
    騙，當初向伊推銷其中1 位就是在庭之王國峰等語（見本院
    卷二第204 頁），並有新竹市警察局員警工作紀錄表、內政
    部警政署反詐騙諮詢專線紀錄表1 份可參（見內政部警政署
    刑事警察局卷第58、60頁，載明證人黃韡林遭詐騙時間為96
    年4 月19日，車號為5083-HG 號TOYOTA廂型車）。觀諸證人
    黃韡林自警詢、偵查、本院準備程序及審理時歷次均堅指被
    告王國峰為向其詐欺之人（見偵卷四第147 、457 頁，本院
    卷一第180 頁反面，卷二第204 頁正反面），證人黃韡林前
    開之指認堪信為真實。被告王國峰雖以前詞置辯，惟證人黃
    韡林既證稱：當時伊有查到車號與該車主的地址，但打過去
    問時，車主說他的車早就不見了，伊有將車號提供給警方，
    警方說這是人頭車，已經不是原車主的車等語（見本院卷二
    第204 頁正反面），足見證人黃韡林就當下記載之車號已盡
    積極追緝之可能，卻因車牌所有人已遺失車輛，而無法以車
    號聯結當時對其為詐欺行為之人，況且被告王國峰等人既係
    以劣質音響充當高級音響，詐騙他人財物，為免他人循線追
    緝，其等使用他人車牌或以他人名義承租車輛或以他人之車
    輛作為犯罪代步工具，極為可能，自難以黃韡林所記下之車
    號，非王國峰所述之上開二車號，而為其有利之認定。
五、被告曾慶池被訴詐欺薛文銘部分（即附表一編號7 所示）：
    訊據被告曾慶池矢口否認有何對薛文銘共同詐欺取財之情事
    ，辯稱：伊是開藍色TOYOTA廂型車，車號為N5-3243 號，還
    有1 輛白色廂型貨車，車號為9387-RY 號，被害人所說音響
    廠牌也不是伊賣的，伊都是賣EMG 、KINGSTON廠牌音響云云
    ，其辯護人則主張：被害人所說車號3207-JE 車輛係葉宏輝
    承租，並非曾慶池出面承租，且被害人於內政部警政署反詐
    騙專線報案紀錄係記載：「歹徒2 位年約30歲、理平頭、中
    等身材、身高約170 上下」，然被告曾慶池身高175 公分與
    上開紀錄表所載特徵不符，且被害人所述歹徒駕駛車輛顏色
    與曾慶池使用之車輛不符，被害人所述音響廠牌與曾慶池販
    售之廠牌亦不同云云。經查：
（一）附表一編號7 之事實，業據證人薛文銘於警詢、偵查中證
      述（所在卷頁如附表一編號7 所示）明確，其於本院審理
      時仍堅稱：當時約下午1 點半左右，伊在等紅綠燈，有1
      台銀色廂型車靠過來拉下他的窗戶，並敲打伊副駕駛座的
      窗戶，對伊說他們是音響業務員，出貨的時候多了2 套音
      響，問伊有沒有興趣，伊說沒有空，對方用台語說沒關係
      ，參考一下，伊就到路邊看，對方說這是BMW 使用的原廠
      家庭劇院音響，1 套市值在15萬上下，現在多出了2 套，
      機會難得，他們想要賺外快，所以便宜賣，問伊最多可以
      拿出多少，伊說身上沒錢，戶頭只有7 、8 萬，對方稱2
      套音響賣7 萬元，1 套可自己使用，1 套可上網出賣，還
      可以賺錢，之後他們就與伊去提款機領錢，伊領出7 萬元
      交給對方，對方將2 套音響搬到伊車上，後來對方藉故離
      開，他們留下1 張紙條說這是序號，可以上網登錄，當時
      伊就覺得受騙，回家後上網查才知是音響詐騙，紙箱裡面
      僅有2 個主機，2 大2 小的喇叭各2 組，但是沒有配線，
      後來伊自己買配線，試聽後發現音質很差，會破音，伊查
      看主機背面，標籤是「Made in China 」，當時伊有上警
      政署的反詐騙網站報案，並留下對方的車號，隔了1 年多
      ，伊有去刑事警察局指認黑白相片，對於其中1 個人，伊
      相當肯定就是案發當時坐在伊車上陪伊去提款的那個人，
      該人就是在庭的曾慶池等語（見本院卷二第61頁正反面）
      ，觀諸證人薛文銘自警詢、偵查、本院準備程序及審理時
      歷次均堅指被告曾慶池為向其詐欺之人（見偵卷四第181
      、527 頁，本院98年度審易第1896號卷第219 頁反面、本
      院卷一第180 頁），且依遭詐騙當時為光天化日下，證人
      薛文銘證述遭詐騙過程中被告曾慶池曾坐在其車內，陪同
      前往提款等情，係一段時間之近距離接觸，其對被告曾慶
      池之長相、面貌自得記憶深刻，迄今到庭作證仍可在20餘
      位被告中明確指認曾慶池，可見證人薛文銘錯誤指認之可
      能性極低。
（二）被告曾慶池及其辯護人雖以前詞置辯，惟依據證人薛文銘
      於本院審理時證稱：對方2 人都比伊矮等情，經本院當庭
      勘驗證人薛文銘與被告曾慶池之身高，勘驗結果證人薛文
      銘身高確實明顯高於被告曾慶池（見本院卷二第61頁反面
      ），益徵證人薛文銘之前揭指認為真實。又證人薛文銘撥
      打165 反詐騙諮詢專線，經受理人員鄭智隆接聽後，將薛
      文銘描述之歹徒特徵：歹徒2 位、年約30歲、理平頭、中
      等身材、身高約170 公分上下」記載在反詐騙諮詢專線紀
      錄表，此有該表在卷可參（見本院卷一第189 頁），衡諸
      常情，被害人發覺受騙，勢必將記憶所及之顯著特徵提供
      予警方，然依上開受理人員紀錄內容，2 位歹徒是否均為
      年約30歲，均具有理平頭、中等身材、身高約170 公分上
      下之特徵，或者僅其中一位具有上開全部特徵，或者僅其
      中一位具有上開部分特徵，尚非明確，再者，證人薛文銘
      案發當時僅以目視認為行詐之人身高約170 公分，此不僅
      與被告曾慶池之確實身高相差無幾，況被告曾慶池確實矮
      於證人薛文銘，亦與證人薛文銘描述之高矮特徵無違，尚
      難以證人薛文銘約略估計之對方身高與實際身高不盡相符
      ，遽指其有所誤認，要無疑義。關於被告曾慶池之髮型方
      面，證人薛文銘於本院審理時則證稱時間太久，對於被告
      髮型是否改變伊無法確認（見本院卷二第62頁），顯然證
      人薛文銘並非依據被告目前之髮型特徵進行指認，況且髮
      型本可經常改變，自難以被告曾慶池目前之髮型及其台胞
      證、國民身分證上相片之髮型均非理平頭，而推翻證人薛
      文銘對曾慶池本人之指認，其理至明。至被告及辯護人主
      張曾慶池使用之車輛與被害人之描述不同，惟觀諸音響詐
      欺犯罪之手法，歹徒將盡可能不會留下任何個人資料或可
      供聯結之訊息，以免將來被害人索賠或提告，致未以個人
      所有車輛進行音響詐騙，自屬常情，且觀諸證人薛文銘提
      供之車號3207-JE 號車輛，原為欣格聯合企業股份有限公
      司所有，於案發當時曾出租予笙輝國際有限公司（按負責
      人為葉宏輝，負責進口大陸音響），有車輛詳細資料、欣
      格聯合企業股份有限公司函及檢附之租賃契約在卷可參（
      見本院卷一第193 、240 至244 頁），從而被告以該出租
      車輛詐騙，非無可能，要難以被告未以其使用之車輛詐騙
      ，而為其有利之認定，亦無疑義。另被告曾慶池及辯護人
      主張音響廠牌不符部分，惟參酌被告曾慶池對於附表一編
      號3 共同詐欺王靖亨部分坦承犯行，且被告曾慶池於警局
      時即將詐騙所得之筆記型電腦歸還予被害人王靖亨，此並
      有贓證物具領保管單在卷可參（見偵卷一第326 頁），此
      次被害人王靖亨遭詐騙購得之音響廠牌為「IBT KN-980」
      （見偵卷四第99頁），即與被告曾慶池辯稱伊都是賣EMG
      、KING STON 廠牌音響一情不符，顯見其所辯此節為意圖
      脫罪轉移焦點之詞，無足可採。
六、被告葉宏輝被訴詐欺陳敬能部分（即附表一編號12所示）：
    訊據被告葉宏輝固坦認其為笙輝國際有限公司之負責人，經
    營販售音響，其本身也是業務員，也有開車向路人兜售音響
    等情（見偵卷四第472 頁，偵卷一第226 頁），惟矢口否認
    有何對陳敬能共同詐欺取財之情事，辯稱：伊有不在場證明
    ，被害人買的時間點，伊係在公司裡面，伊並有提供公司監
    視錄影照片為證云云。惟查，附表一編號12之事實，業據證
    人陳敬能於警詢中證述（所在卷頁如附表一編號12所示）明
    確，其於本院審理時亦證稱：當時是2 人1 組，開著廂型車
    ，2 人跟伊推銷說是國外進口的高級音響，且有在巨蛋參展
    過，原價為12萬左右，要以6 、7 萬元便宜賣，後來伊到郵
    局提領現金2 萬1 千元交付給對方買1 組音響，對方就把那
    組音響放在路邊，伊回家以後打開發現喇叭已經有破損，內
    容物包含5 個喇叭跟放大器，但是沒有主機，當時伊對品牌
    不太熟就上網查詢，發現查不到這個品牌，裡面的保證書與
    音響品牌也不相符，伊看新聞披露音響詐欺犯罪，與伊被詐
    騙買來的音響是同個品牌，所以才至警局做筆錄等語（見本
    院卷二第114 至115 頁）。且觀諸證人陳敬能自警詢、本院
    準備程序及審理時歷次均堅指被告葉宏輝即為向其詐欺之人
    （見偵卷四第361 頁，本院卷一第213 頁），並經被告葉宏
    輝當庭質問後，證人陳敬能依舊堅稱：被告葉宏輝頭髮齊肩
    ，且皮膚顏色較黑，現在之外型與案發當時外型都沒有改變
    等語，益徵證人陳敬能前開之指認堪信為真實。被告葉宏輝
    雖辯稱不是伊賣的，並提出4 張翻拍照片作為不在場證明（
    見本院卷一第236 頁），惟觀以上開照片並無任何時間標示
    ，究竟為何時拍攝之畫面已有所疑，又該畫面僅出現1 人之
    背影，尚無法確認係被告葉宏輝，況被告葉宏輝既供稱上開
    照片為桃園縣蘆竹鄉○○路○ 段110 號之拍攝畫面，而證人
    陳敬能遭詐騙地點係同在桃園縣境內，縱被告葉宏輝於97年
    8 月29日曾出現於桃園縣蘆竹鄉之公司內，與被害人遭受詐
    騙地點，非不能於同日駕車到達，故難以上開照片為有利被
    告葉宏輝之認定。
七、綜上，上開被告李後誼、陳昱安、王國峰、曾慶池、葉宏輝
    等人前開否認部分所辯各情，均難採信，其等所涉犯行之事
    證均臻明確。
八、論罪科刑：
（一）核被告駱韋榤（就附表一編號1 ）、李後誼（就附表一編
      號2 ）、曾慶池（就附表一編號3 、7 ）、陳昱安（就附
      表一編號4 、5 、9 、11、14）、王國峰（就附表一編號
      6 ）、謝志建、鄧勇為及王智軍3 人（就附表一編號8 ）
      、蘇裕能及楊凱旭2 人（就附表一編號10）、許育銨（就
      附表一編號11）、葉宏輝（就附表一編號12）、鄭力賓（
      就附表一編號13）所為，均係犯刑法第339 條第1 項之詐
      欺取財罪。就附表一編號1 所示之犯行，被告駱韋榤與1
      名真實姓名不詳之成年男子間；附表一編號2 所示之犯行
      ，被告李後誼與1 名真實姓名不詳之成年男子間；就附表
      一編號3 所示之犯行，被告曾慶池與1 名真實姓名不詳之
      成年男子間；就附表一編號4 所示之犯行，被告陳昱安與
      1 名真實姓名不詳之成年男子及1 名成年女子間；就附表
      一編號5 所示之犯行，被告陳昱安與1 名真實姓名不詳之
      成年男子間；就附表一編號6 所示之犯行，被告王國峰與
      1 名真實姓名不詳之成年男子間；就附表一編號7 所示之
      犯行，被告曾慶池與1 名真實姓名不詳之成年男子間；就
      附表一編號8 所示之犯行，被告謝志建、鄧勇為、王智軍
      間；就附表一編號9 所示之犯行，被告陳昱安與2 名真實
      姓名不詳之成年男子間；就附表一編號10所示之犯行，被
      告蘇裕能、楊凱旭間；就附表一編號11所示之犯行，被告
      許育銨、陳昱安間；就附表一編號12所示之犯行，被告葉
      宏輝與1 名真實姓名不詳之成年男子間；就附表一編號13
      所示之犯行，被告鄭力賓與1 名真實姓名不詳之成年男子
      間；就附表一編號14所示之犯行，被告陳昱安與2 名真實
      姓名不詳之成年男子間，具有犯意聯絡與行為分擔，均為
      共同正犯。又被告鄭力賓一詐欺行為同時詐騙蔡觀明、林
      雄偉2 人，為1 行為觸犯2 罪名之想像競合犯，應依刑法
      第55條規定從一重處斷。被告曾慶池有如附表一所示2 次
      犯行，陳昱安有如附表一所示5 次犯行，犯意各別，行為
      互殊，均應分論併罰。
（二）爰審酌被告駱韋榤為高中肄業、李後誼為高職畢業、曾慶
      池為高中畢業、陳昱安為高職肄業、王國峰為高中畢業、
      謝志建為國中畢業、鄧勇為為高中肄業、王智軍為國中畢
      業、蘇裕能為高職畢業、楊凱旭為高中畢業、許育銨為高
      中畢業、葉宏輝為高職畢業、鄭力賓為國中畢業之智識程
      度，不思以正途獲取財富，利用被害人不諳音響之廠牌、
      市價，以2 人或2 人以上之人數優勢，共同詐稱高級音響
      便宜出售，分別以附表一所示詐騙手法，致使被害人陷於
      錯誤，交付財物之行為手段，詐騙金額之多寡，其等守法
      意識薄弱，心存僥倖，原不宜寬縱，惟念及被告駱韋榤就
      附表一編號1 部分，被告曾慶池就附表一編號3 部分，被
      告陳昱安、許育銨就附表一編號11部分，被告謝志建、鄧
      勇為、王智軍就附表一編號8 部分，被告蘇裕能、楊凱旭
      就附表一編號10部分，被告鄭力賓就附表一編號13部分，
      犯後均坦承犯行，並與各該被害人達成和解（見附表一各
      該編號所示），此等部分犯後態度尚佳，至被告李後誼就
      附表一編號2 部分，被告曾慶池就附表一編號7 部分，被
      告陳昱安就附表一編號4 、5 、9 、14部分，被告王國峰
      就附表一編號6 部分，被告葉宏輝就附表一編號14部分，
      自始均矢口否認犯行，仍不知悔改，此等部分犯後態度不
      佳，並兼衡其等之素行、生活狀況等一切情狀，分別量處
      如主文所示之刑，並諭知易科罰金之折算標準。又本件被
      告陳昱安就附表一編號4 、11之犯行，被告王國峰就附表
      一編號6 之犯行，被告曾慶池就附表一編號7 之犯行，被
      告許育銨就附表一編號11之犯行，犯罪時間均在96年4 月
      24日以前，且宣告刑均未逾有期徒刑1 年6 月，爰均依中
      華民國九十六年罪犯減刑條例第2 條第1 項第3 款之規定
      各減其宣告刑2 分之1 ，並諭知易科罰金之折算標準，且
      就被告陳昱安部分，與其餘不得減刑之罪之宣告刑定其應
      執行刑，並諭知易科罰金之折算標準，以示懲儆。
（三）查被告駱韋榤、謝志建、蘇裕能、楊凱旭、鄧勇為均未曾
      受有期徒刑以上刑之宣告，被告王智軍前雖曾因遺棄案件
      經判處有期徒刑8 月，與過失傷害罪所判處之刑期，定應
      執行有期徒刑1 年2 月確定，但已於89年1 月10日假釋出
      監，並於同年3 月29日假釋期滿視為執行完畢，5 年以內
      未再曾因故意犯罪受有期徒刑以上刑之宣告，有臺灣高等
      法院被告全國前案紀錄表附卷可按，其等因一時失慮，致
      罹刑章，於本院審理中悔意甚殷，且已與各該被害人達成
      和解，已如前述，堪認被告駱韋榤、謝志建、鄧勇為、王
      智軍、蘇裕能、楊凱旭等人經此次偵審程序及刑之宣告後
      ，當能知所警惕，信無再犯之虞，本院因認被告駱韋榤、
      謝志建、鄧勇為、王智軍、蘇裕能、楊凱旭前開所受宣告
      之刑，均以暫不執行為適當，爰均併予宣告緩刑2 年，以
      啟自新。至被告陳昱安所犯詐欺犯行達5 次之多，且否認
      大部分犯行，顯非全然知所悔悟；被告曾慶池所犯詐欺犯
      行則有2 次，且飾詞否認其中1 次犯行，亦難認有徹底悔
      悟之心；被告許育銨前亦曾因詐欺案件，經法院判處拘役
      30日，審酌其前案亦是以劣質音響詐欺，非無再犯之虞，
      本院認被告陳昱安、曾慶池、許育銨均不宜予以宣告緩刑
      。又被告鄭力賓已因公共危險案件經法院判處有期徒刑3
      月，其既曾因故意犯罪受有期徒刑以上刑之宣告，自不得
      宣告緩刑，均併予敘明。
（四）扣案如附表三編號1 至4 所示之物係被告許育銨所有，如
      附表三編號5 至7 所示之物係被告曾慶池所有，如附表三
      編號8 至11所示之物係被告駱韋榤、謝志建、鄧勇為、王
      智軍所有，如附表三編號12、13所示之物係被告陳昱安所
      有，如附表三編號14所示之物係被告王國峰所有，如附表
      三編號15所示之物係被告李後誼所有，有扣押物品清單在
      卷可稽（見偵卷三第571 、587 、591 、592 、602 、61
      2 、625 、647 、648 頁），審酌被告等人遭警查獲時間
      距離本件作案當時已有一段時日，又無證據證明上開扣案
      物係被告許育銨等人供其等分別犯如附表一所示各該犯行
      犯罪所用或犯罪預備之物，亦非違禁物，自不得宣告沒收
      ，附此敘明。
乙、無罪部分：
一、公訴意旨略以：（一）被告鄭力賓與謝志緯2 人（就附表二
    編號1 部分，即檢察官補充理由書附表三編號8 ），被告曾
    慶池（就附表二編號2 部分，即檢察官補充理由書附表三編
    號12）均意圖為自己不法之所有，被告鄭力賓與謝志緯2 人
    基於詐欺取財之犯意聯絡，被告曾慶池基於詐欺取財之犯意
    ，分別於附表二所示之時、地，以附表二所示之犯罪手法，
    詐騙如附表二所示之被害人，使渠等均陷於錯誤，交付財物
    ，嗣後被害人發現有異，始知受騙。（二）附表一編號1 部
    分除被告駱韋榤外，尚有共犯謝志建、鄧勇為、王智軍參與
    ；附表一編號2 部分，除被告李後誼外，尚有共犯陳清財、
    謝宇翔、李金榜參與；附表一編號4 部分除被告陳昱安外，
    尚有共犯王家偉、林文華、林正義、王凱平參與；附表一編
    號5 部分除被告陳昱安外，尚有共犯林正義、王凱平參與；
    附表一編號6 部分除被告王國峰外，尚有共犯簡振記參與；
    附表一編號7 部分除被告曾慶池外，尚有共犯陳昱安、林正
    義參與；附表一編號8 部分除被告謝志建、鄧勇為、王智軍
    外，尚有共犯駱韋榤參與；附表一編號9 部分除被告陳昱安
    外，尚有共犯王家偉、林文華、林正義、王凱平參與；附表
    一編號11部分除被告陳昱安、許育銨外，尚有共犯張鎰、曾
    慶池、林正義、王凱平參與；附表一編號14部分除被告陳昱
    安外，尚有共犯林正義、王凱平參與。參與之共犯事後拆帳
    ，朋分所得贓款。因認被告鄭力賓、謝志緯、曾慶池、謝志
    建、鄧勇為、王智軍、陳清財、謝宇翔、李金榜、王家偉、
    林文華、林正義、王凱平、簡振記、陳昱安、駱韋榤、張鎰
    等人此等部分，亦均涉犯刑法第339 條第1 項之詐欺取財罪
    嫌等語。
二、按犯罪事實應依證據認定之，無證據不得認定犯罪事實；不
    能證明被告犯罪者，應諭知無罪之判決，刑事訴訟法第154
    條第2 項、第301 條第1 項分別定有明文。故事實之認定，
    應憑證據，如不能發現相當證據，或證據不足以證明，自不
    能以推測或擬制之方法，以為裁判基礎（最高法院40年台上
    字第86號判例意旨參照）。再按刑事訴訟法第161 條第1 項
    規定：檢察官就被告犯罪事實，應負舉證責任，並指出證明
    之方法。其立法理由：「為確實促使檢察官負舉證責任及防
    止濫行起訴‥‥檢察官對於被告之犯罪事實，自應負提出證
    據及說明之實質責任」。因此，公訴案件犯罪證據之蒐集及
    提起公訴後，對犯罪事實之舉證責任與指出證明之方法，均
    屬公訴人之職責，原則上法院僅於當事人之主張及舉證範圍
    內進行調查證據，其經法定程序調查證據之結果，認已足以
    證明犯罪事實時，始得為犯罪事實之認定。若其為訴訟上之
    證明，於通常一般人仍有合理之懷疑存在，尚未達於可確信
    其真實之程度者，在該合理懷疑尚未剔除前，自不能為有罪
    之認定。且法院不得以偵查機關關於某種犯罪之調查不易，
    即放棄上開原則之堅持，致有違背刑事訴訟無罪推定及嚴格
    證明之原則。是以，倘檢察官所提出之證據，不足為被告有
    罪之積極證明，或其指出證明之方法，無從說服法院以形成
    被告有罪之心證，基於無罪推定之原則，自應為被告無罪判
    決之諭知（最高法院92年台上字第128 號判例要旨及94年度
    台上字第2033號判決要旨參照）。
三、公訴人認被告鄭力賓、謝志緯、曾慶池、謝志建、鄧勇為、
    王智軍、陳清財、謝宇翔、李金榜、王家偉、林文華、林正
    義、王凱平、簡振記、陳昱安、駱韋榤、張鎰涉犯上開罪嫌
    ，無非係以證人即告訴人江柏凱、謝元貴、歐陽合一、林權
    志、黃韡林、薛文銘、詹佳璁、洪尚毅、洪更昇、郭冠吾、
    鄭雅菱、王志平等人於警詢及偵查中之證述，被告王國峰、
    簡振記、陳清財、謝宇翔、李金榜、李後誼、張鎰、許育銨
    、陳昱安、林正義、蘇裕能、楊凱旭、謝志建、鄧勇為、王
    智軍、駱韋榤、王凱平、鄭力賓、陳世騰、謝志緯、王家偉
    、林文華等人之供述，查扣音響組合之照片及勘驗筆錄，監
    聽譯文等為其主要論據。訊據被告鄭力賓、謝志緯、曾慶池
    、謝志建、鄧勇為、王智軍、陳清財、謝宇翔、李金榜、王
    家偉、林文華、林正義、王凱平、簡振記、陳昱安、駱韋榤
    、張鎰均堅決否認有何檢察官所指之上開犯行。經查：
（一）附表二編號1 所示，96年間某日，在新竹市○○路○段某
      處，被害人詹佳璁遭2 名成年男子攔下，自稱音響送貨員
      ，因為多出2 套知名品牌之高級音響，要以7 萬元出賣，
      詹佳璁稱沒有那麼多錢，只有1 、2 萬元，該2 名男子即
      稱2 套高級音響以2 萬元便宜賣出，致詹佳璁陷於錯誤，
      交付2 萬元予對方，返家後發現音響只有1 組，且品質不
      佳，始知受騙等情，業經證人詹佳璁於警詢、偵查及本院
      審理時證述明確，其遭2 位成年男子詐欺取財之事實，固
      堪以認定。且證人詹佳璁於警詢時雖指認被告鄭力賓、謝
      志緯為向其詐騙之人，然其於偵查中就被告鄭力賓、謝志
      緯在庭時，已無法指認出來，於本院審理時更證稱：在庭
      被告中並沒有當時詐騙伊之人，很明顯的也不是在庭之謝
      志緯與鄭力賓向伊詐騙，伊記得對方有1 人長得很特殊，
      且靠近手腕處有明顯的刺青，若有看到伊就會認得出來，
      當初在警局做指認時，警方有列出一堆彩色相片，伊有指
      認某1 人的照片（按該人即是謝志建），但是伊看到謝志
      建本人時，詐騙伊之人確實不是謝志建，指認時警察有指
      示要伊指出比較像的人，當時伊有跟警察表示說看相片不
      是很準，但警察就是要伊先指認2 人出來，伊認為警局當
      時的指認並不是很準確等語。可見經證人詹佳璁多次當面
      指認後，被告鄭力賓、謝志緯並非當時對其為詐騙行為之
      人，自難以警詢中證人詹佳璁經員警指示以相片之概略指
      認，作為認定被告鄭力賓、謝志緯有罪之依據，自應為其
      2 人無罪之諭知。
（二）附表二編號2 所示，97年9 月3 日，在桃園縣中壢市中央
      大學後門，被害人郭冠吾騎機車時，遭2 名成年男子攔下
      ，該2 名男子駕駛紅色廂型車，自稱是音響送貨員，從公
      司多搬2 套音響想要私下變賣，並出示出貨單表示音響是
      價值8 、9 萬元高級音響，在臺北音響展銷售良好，並撥
      打電話，由1 位成年女子向其確認音響價值，郭冠吾表示
      沒有這麼多錢，對方即稱2 套組合音響以3 萬元便宜出賣
      ，其中1 人並陪同郭冠吾至桃園縣中壢市某超商內之提款
      機提領現金，郭冠吾交付現金後，對方隨即迅速將一部分
      音響搬至被害人機車上，以趕時間為由迅速離去，郭冠吾
      驚覺遭人詐騙，想騎機車追趕，但還有音響在路旁而作罷
      ，拆箱後發現只有1 套音響，伊上網查詢發現有很多相同
      音響詐欺案例，伊也有去音響店問，音響店說這喇叭並沒
      有這個價值，1 套約只有2 、3 千元而已，且是大陸製等
      情，亦經證人郭冠吾於警詢、偵查及本院審理時證述明確
      ，其遭2 位成年男子及1 名成年女子詐欺取財之事實，雖
      堪以認定。且證人郭冠吾於警詢時雖指認被告曾慶池為詐
      騙伊之人（見偵卷四第231 頁），惟於本院審理中證人郭
      冠吾係證稱：詐騙伊的2 位男子，其中1 人伊覺得比較像
      今天在庭的葉宏輝，另外當天向伊推銷的應該不是曾慶池
      ，警局指認時警察有叫伊看哪2 位比較像，當時伊說是4
      號（按即曾慶池照片）與14號比較像，但伊第一次在法庭
      上看到曾慶池本人，伊就很明確認為不是他等語（見本院
      卷二第207 頁反面），足見證人郭冠吾經當面指認後，被
      告曾慶池並非當時對其為詐騙行為之人，自難以警詢中證
      人郭冠吾以黑白相片之概略指認，作為認定被告曾慶池有
      罪之依據，此部分即應為曾慶池無罪之諭知。
（三）被告謝志建、鄧勇為、王智軍是否共同參與附表一編號1
      所示之犯行一節，業經證人江柏凱於本院準備程序時當庭
      指認駱韋榤，並表示另1 人伊不清楚等語（見本院98年度
      審易字第1896號卷第218 頁反面），被告駱韋榤亦供稱伊
      忘記是何人與伊一起去推銷，另一人不是在庭被告等語（
      見本院98年度審易字第1896號卷第218 頁反面），可見被
      告謝志建、鄧勇為、王智軍並非參與共同詐騙江柏凱之人
      。又97年9 月11日，於臺中市○區○○街9 號經警循線查
      獲被告駱韋榤、謝志建、鄧勇為、王智軍4 人，並扣得擴
      大機45箱、主喇叭90箱、喇叭45箱、6 至9 月份派車單、
      「發票後補」「兩年原廠保固」橡皮圖章等情，有搜索扣
      押筆錄、扣押物品清單在卷可參，被告駱韋榤、謝志建、
      鄧勇為、王智軍4 人雖為警同時查獲，然依被告駱韋榤供
      稱：臺中市○○街9 號房屋係謝志建承租，供大家居住及
      堆放音響，承租約3 個月，2 人1 組一起賣音響，賺得價
      金是交給王智軍等語（見偵卷一第57、61頁）；被告謝志
      建供稱：伊是97年3 月開始販賣音響，音響是王智軍去訂
      購，不知向何人訂購，販賣音響所得是扣掉成本後五五分
      帳，大多在中南部賣等語（見偵卷一第65、66頁）；被告
      鄧勇為供稱：房屋是謝志建承租，伊於97年6 月認識謝志
      建，他邀請伊一起賣音響，4 人分成2 組，一起賣了2 個
      多月，約賣40至50組，賣得音響之獲利由2 人一起朋分等
      語（見偵卷一第71至73頁）；被告王智軍供稱：音響是伊
      與謝志建一同向王凱平買進，自97年3 月底開始販賣，由
      2 人1 組，當日販售所得由2 人對分拆帳，都在臺中縣市
      以南賣（見偵卷一第79、81頁），觀諸上開4 位被告之供
      述，其等一同承租房屋販賣音響之時間至多約是97年3 月
      左右開始，距離被害人江柏凱於96年11月17日遭詐騙之時
      間，顯有差距，且係由一起銷售之2 人朋分獲利，尚難以
      被告4 人上開供述，遽以推定江柏凱遭詐騙之時，被告謝
      志建、鄧勇為、王智軍3 人與被告駱韋榤間具有犯意聯絡
      與行為分擔。綜上，公訴人所引之證據，尚不足證明被告
      謝志建、鄧勇為、王智軍3 人涉有附表一編號1 所示共同
      詐欺江柏凱之犯行，復查無其他積極證據足認上開被告3
      人有公訴人所指之此部分犯嫌。揆之前開說明，即應為被
      告謝志建、鄧勇為、王智軍無罪之諭知。
（四）被告陳清財、謝宇翔、李金榜是否共同參與附表一編號2
      所示之犯行一節，業經證人謝元貴於警詢中僅確定指認李
      後誼，並表示無法確定另1 人等語（見偵卷四第90頁），
      被告李後誼亦供稱：伊在6 、7 年前與伊姊夫李金榜一起
      賣過幾個月，後來休息一陣子，伊是跟陳淑貞進貨等語（
      見本院卷一第132 頁反面），可見被告陳清財、謝宇翔、
      李金榜並非與被告李後誼共同詐騙謝元貴之人。又97年9
      月11日於高雄市○○○路221 號旅館之313 室查獲李金榜
      、謝宇翔、陳清財，並於車內扣得AV-860型號擴大機4 箱
      、DT-218型號大喇叭10箱、DT-218 C/S型號喇叭6 箱等情
      ，有搜索扣押筆錄、扣押物品清單在卷可參，被告陳清財
      、謝宇翔、李金榜3 人雖為警同時查獲，然依被告陳清財
      供稱：伊是與謝宇翔、李金榜3 人一起賣音響約2 個多月
      ，扣案音響是李金榜向曾慶池購買，由李金榜先行出資，
      銷售金額扣除成本開銷，由3 人平分，一開始是李金榜開
      始賣，後來伊與謝宇翔才加入等語（見偵卷一第44、45頁
      ）；被告謝宇翔供稱：音響是伊與李金榜、陳清財一起向
      曾慶池購得，伊是3 人1 組一起賣音響約半年多（見偵卷
      一第49至51頁）；被告李金榜供稱：音響是伊去向曾慶池
      批貨，伊與陳清財、謝宇翔3 人1 組一起賣音響約2 個月
      左右（見偵卷一第38、40頁），觀諸上開3 位被告之供述
      ，其等一同販賣音響之時間至多約是97年3 月左右開始，
      距離被害人謝元貴於96年5 月29日遭詐騙之時間，顯有差
      距，且均未提及有何與被告李後誼共同販賣之情形，尚難
      以被告3 人上開供述，遽以推定謝元貴遭詐騙之時，被告
      陳清財、謝宇翔、李金榜3 人與被告李後誼間具有犯意聯
      絡與行為分擔。綜上，公訴人所引之證據，尚不足以證明
      被告陳清財、謝宇翔、李金榜3 人涉有附表一編號2 所示
      共同詐欺謝元貴之犯行，復查無其他積極證據足認上開被
      告有公訴人所指之此部分犯嫌。揆之前開說明，即應為被
      告陳清財、謝宇翔、李金榜無罪之諭知。
（五）被告王家偉、林文華、林正義、王凱平是否共同參與附表
      一編號4 所示之犯行一節，證人歐陽合一於本院審理中證
      稱：伊於警局有指認林文華相片，但是開庭時看到林文華
      本人，確定不是林文華等語（見本院卷二第30頁），且被
      告陳昱安亦稱不認識林文華（見本院卷一第105 頁），足
      見被告林文華並非與被告陳昱安共同詐騙歐陽合一之人。
      又依被告林文華供稱：伊於97年開始與王家偉一同賣音響
      ，音響是王家偉向陳淑貞批發（見偵卷一第149 、151 頁
      ），因本件證人歐陽合一既已證稱林文華並非參與詐騙之
      人，從而被告王家偉於96年1 月15日歐陽合一遭詐騙後曾
      與林文華搭檔販賣音響，自無法遽以推論被告王家偉有參
      與本件犯行。至員警雖於臺南市○○路○ 段675 號龍成飯
      店239 號房一同查獲陳昱安、林正義，惟依被告陳昱安供
      稱：伊與林正義自96年12月開始搭檔賣音響，伊是向王凱
      平批發音響，伊除與林正義合作，尚與綽號「阿山」、「
      阿力」之人搭檔賣音響（見偵卷一第101 、104 頁，卷二
      第273 頁），被告林正義供稱：伊於96年12月開始斷斷續
      續與陳昱安搭檔賣音響，扣掉成本油錢陳昱安拿3 分之2
      ，伊拿3 分之1 ，伊還碰過綽號「阿山」、「阿力」之人
      賣音響，貨是向王凱平批發（見偵卷一第109 頁，偵卷二
      第275 頁），觀諸被告陳昱安、林正義一同販賣音響之時
      間約是96年12月開始，距離被害人歐陽合一於96年1 月15
      日遭詐騙之時間，顯有差距，且歐陽合一亦從未指認被告
      林正義，自難認被告林正義有參與此部分詐騙之犯行。又
      被告王凱平係單純販賣音響予被告陳昱安，且卷內又無證
      據或通聯譯文顯示，被告王凱平對於陳昱安以詐騙手法銷
      售音響之情形，事前或事中知情或有參與事後朋分贓款，
      或提供交通工具之情形，自難僅以被告王凱平曾提供音響
      之行為，遽認有參與此部分犯行。綜上，公訴人所引之證
      據，尚不足以證明被告王家偉、林文華、林正義、王凱平
      4 人涉有附表一編號4 所示共同詐欺歐陽合一之犯行，復
      查無其他積極證據足認上開被告4 人有公訴人所指之此部
      分犯嫌。揆之前開說明，即應為被告王家偉、林文華、林
      正義、王凱平無罪之諭知。
（六）被告林正義、王凱平是否共同參與附表一編號5 所示之犯
      行一節，證人林權志自警詢開始僅指認被告陳昱安，從未
      指認被告林正義、王凱平2 人，自難以被告陳昱安供稱其
      曾與林正義一起賣音響，即認被告林正義參與本次犯行，
      況被告陳昱安供稱尚曾與綽號「阿山」、「阿力」之人搭
      檔賣音響，已如前述，被告陳昱安亦有可能係與綽號「阿
      山」或「阿力」之人一同詐騙林權志，而與被告林正義無
      涉。又卷內並無證據顯示被告王凱平就本次犯行與被告陳
      昱安有何犯意聯絡及行為分擔，自難以被告王凱平曾為供
      貨之人即遽認有共同詐欺之犯行。綜上，公訴人所引之證
      據，尚不足證明被告林正義、王凱平2 人涉有附表一編號
      5 所示共同詐欺林權志之犯行，復查無其他積極證據足認
      上開被告2 人有公訴人所指之此部分犯嫌。揆之前開說明
      ，即應為被告林正義、王凱平無罪之諭知。
（七）被告簡振記是否共同參與附表一編號6 所示之犯行一節，
      證人黃韡林於警詢係指認被告王國峰、許育銨，於偵查中
      則指認被告王國峰、駱韋榤（見偵卷四第147 、457 頁）
      ，於本院審理時亦僅仍指認被告王國峰，稱另外1 位不記
      得（見本院卷二第204 頁反面），其從未指認被告簡振記
      有共同參與，自難以被告王國峰供稱其是與簡振記一起賣
      音響等語（見偵卷二第41、42、44頁），因其與簡振記共
      同販賣時，是否涉及詐欺或詐欺何人，仍須積極證據以資
      認定，自不得以其2 人曾共同販賣音響，即為不利被告簡
      振記之認定。綜上，公訴人所引之證據，尚不足證明被告
      簡振記涉有附表一編號6 所示共同詐欺黃韡林之犯行，復
      查無其他積極證據足認上開被告有公訴人所指之此部分犯
      嫌。揆之前開說明，即應為被告簡振記無罪之諭知。
（八）被告駱韋榤是否共同參與附表一編號8 所示之犯行一節，
      證人洪尚毅於警詢、偵查中均證稱係3 名成年男子向其詐
      騙，並於偵查庭指認係被告謝志建、鄧勇為、王智軍3 人
      所為（見偵卷四第457 頁），證人洪尚毅從未指認被告駱
      韋榤有參與本件犯行，且依被告鄧勇為、王智軍供述販賣
      音響所得係由當日一同開車出去販賣之人朋分，已如前述
      ，自難認被告駱韋榤就附表一編號8 詐騙洪尚毅部分有何
      事後朋分贓款之行為，此外，復查無其他積極證據足認上
      開被告有公訴人所指之此部分犯嫌。揆之前開說明，即應
      為被告駱韋榤無罪之諭知。
（九）被告王家偉、林文華、林正義、王凱平4 人是否共同參與
      附表一編號9 所示之犯行一節，證人洪更昇雖於警局時指
      認被告陳昱安、林文華，然於偵查中即稱被告林文華、王
      家偉並不像詐騙伊的人（見偵卷四第472 頁），於本院準
      備程序中則稱伊可以確認是陳昱安，他是司機，另外在庭
      之被告張鎰像當初詐騙伊的人，伊確認不是林文華（見本
      院卷一第180 頁），於本院審理時亦證稱：伊覺得張鎰比
      較像，而非林文華（見本院卷二第27頁），可見證人洪更
      昇顯然無法指認被告林文華有參與本次詐騙犯行。又被告
      林文華雖供稱曾與王家偉一同賣音響，然本件被告林文華
      部分既無法被明確指認，即難以此推論被告王家偉有參與
      本次犯行。再被告陳昱安雖供稱有與林正義搭檔賣音響，
      然證人洪更昇從未指認林正義，自難認被告林正義有參與
      此次犯行。另被告王凱平雖曾販賣音響予被告陳昱安，惟
      卷內並無證據或通聯譯文顯示被告王凱平對於陳昱安以詐
      騙手法銷售音響，事前或事中知情或有參與事後朋分贓款
      ，或提供交通工具之情形，自難僅以被告王凱平曾提供音
      響之行為，遽認有參與此部分犯行。綜上，公訴人所引之
      證據，尚不足以證明被告王家偉、林文華、林正義、王凱
      平4 人涉有附表一編號9 所示共同詐欺洪更昇之犯行，復
      查無其他積極證據足認上開被告4 人有公訴人所指之此部
      分犯嫌。揆之前開說明，即應為被告王家偉、林文華、林
      正義、王凱平無罪之諭知。
（十）被告張鎰、曾慶池、林正義、王凱平4 人是否共同參與附
      表一編號11所示之犯行一節，證人鄭雅菱於本院準備程序
      中指認被告陳昱安、許育銨為詐騙伊之2 名男子（見本院
      98年度審易字第1896號卷第220 頁），並經被告陳昱安、
      許育銨2 人當庭承認犯行，且證人鄭雅菱從未指認被告張
      鎰、曾慶池、林正義、王凱平等4 人有參與本次犯行，雖
      被告張鎰與被告許育銨於97年9 月11日遭警一同查獲，被
      告張鎰並供稱：伊與許育銨2 人1 組賣音響約半年左右，
      音響是許育銨出資購買，銷售金額扣除成本後，2 人五五
      分帳（見偵卷一第22、24頁），惟證人鄭雅菱遭詐騙時間
      為96年2 月底某日，顯然被告張鎰並未參與此次犯行。又
      依檢察官提出之卷內證據，並無法證明被告張鎰、曾慶池
      、林正義、王凱平4 人對於此次犯行，有何犯意聯絡及行
      為分擔，自應為其等有利之認定。綜上，公訴人所引之證
      據，尚不足證明被告張鎰、曾慶池、林正義、王凱平4 人
      涉有附表一編號11所示共同詐欺鄭雅菱之犯行，復查無其
      他積極證據足認上開被告4 人有公訴人所指之此部分犯嫌
      。揆之前開說明，即應為被告張鎰、曾慶池、林正義、王
      凱平4 人無罪之諭知。
（十一）被告林正義、王凱平是否共同參與附表一編號14所示之
        犯行一節，證人王志平於本院準備程序中係指認被告陳
        昱安、謝宇翔、鄭力賓為詐騙伊之3 名男子（見本院98
        年度審易字第1896號卷第221 頁），證人王志平從未指
        認被告林正義、王凱平等2 人有參與本次犯行，雖被告
        陳昱安供稱其曾與林正義一起賣音響，然其亦供稱尚曾
        與綽號「阿山」、「阿力」之人販賣音響，自難以被告
        林正義曾與陳昱安共同販賣音響，遽以推定被告林正義
        參與此次犯行。又被告王凱平除提供音響予陳昱安外，
        卷內並無其他證據或通聯譯文證明被告王凱平對於陳昱
        安之此次犯行，具有犯意聯絡與行為分擔。綜上，公訴
        人所引之證據，尚不足證明被告林正義、王凱平2 人涉
        有附表一編號14所示共同詐欺王志平之犯行，復查無其
        他積極證據足認上開被告2 人有公訴人所指之此部分犯
        嫌。揆之前開說明，即應為被告林正義、王凱平無罪之
        諭知
據上論斷，應依刑事訴訟法第299 條第1 項前段、第301 條第1
項，刑法第28條、第339 條第1 項、第55條、第51條第5 款、第
41條第1 項前段、第74條第1 項第1 款、第2 款，刑法施行法第
1 條之1 第1 項、第2 項前段，中華民國九十六年罪犯減刑條例
第2 條第1 項第3 款、第7 條、第9 條、第11條判決如主文。
本案經檢察官吳美文到庭執行職務。
中    華    民    國    99    年    10    月    25    日
                  刑事第一庭  審判長法  官  曾家貽
                                    法  官  林虹翔
                                    法  官  張瓊華
以上正本證明與原本無異。
如不服本判決應於收受判決後10日內向本院提出上訴書狀，並應
敘述具體理由。其未敘述上訴理由者，應於上訴期間屆滿後20日
內向本院補提理由書( 均須按他造當事人之人數附繕本) 「切勿
逕送上級法院」。
                                    書記官  李宜娟
中    華    民    國    99    年    10    月    29    日
附表一有罪部分：
┌──┬───┬─────┬────────────────┬─────┬────────┬───────┐
│編號│被害人│遭詐欺時間│          被告詐欺方式          │詐騙金額（│  卷證所在卷頁  │    主 文     │
│    │      │          │        （金額：新臺幣）        │新臺幣）或│                │              │
│    │      │          │                                │財物      │                │              │
├──┼───┼─────┼────────────────┼─────┼────────┼───────┤
│ 1  │江柏凱│96年11月17│駱韋榤與另1 名真實姓名年籍不詳之│ 15,000元 │(1)被告駱韋榤於警│駱韋榤共同犯詐│
│    │（原起│日17時許  │成年男子，共同基於意圖為自己不法│          │詢、偵查中之陳述│欺取財罪，處拘│
│    │訴書附│          │所有之詐欺取財之犯意聯絡，在桃園│          │（見偵卷二第125 │役肆拾日，如易│
│    │表二編│          │縣龍潭鄉○○路上，駕車攔下江柏凱│          │至128 頁、第261 │科罰金，以新臺│
│    │號1） │          │，佯稱車上有工人多搬的2 組高級音│          │至264 頁，卷四第│幣壹仟元折算壹│
│    │      │          │響，且該等音響在世貿的音響展售價│          │460 至476 、551 │日。緩刑貳年。│
│    │      │          │為1 組8 萬元，想要變現賺外快，致│          │至557頁 ）      │              │
│    │      │          │江柏凱陷於錯誤，以右列之價格購買│          │                │              │
│    │      │          │1組 音響且交付15,000元，駱韋榤2 │          │(2)證人江柏凱於警│              │
│    │      │          │人將音響搬至江柏凱車上，迅即離去│          │詢、偵查中之證述│              │
│    │      │          │。嗣江柏凱返家後將紙箱拆開，發現│          │（見偵查卷四第75│              │
│    │      │          │並無主機，僅有大陸製之擴大器1 個│          │至81頁，第522 至│              │
│    │      │          │、劣質音箱5 個，嗣撥打駱韋榤留下│          │528 頁）        │              │
│    │      │          │之門號0000000000號行動電話均無人│          │                │              │
│    │      │          │接聽，再經網路搜尋發現有多起相似│          │(3)證人指認駱韋榤│              │
│    │      │          │遭詐騙案例，始知受騙。          │          │照片（見偵卷四第│              │
│    │      │          │                                │          │83頁）          │              │
│    │      │          │                                │          │                │              │
│    │      │          │                                │          │(4)被告駱韋榤於本│              │
│    │      │          │                                │          │院坦認犯行，並有│              │
│    │      │          │                                │          │和解書1 份（見本│              │
│    │      │          │                                │          │院卷一第135 頁、│              │
│    │      │          │                                │          │卷二第227 頁）  │              │
├──┼───┼─────┼────────────────┼─────┼────────┼───────┤
│ 2  │謝元貴│96年5 月29│李後誼與另1 名真實姓名年籍不詳之│ 55,000元 │(1)被告李後誼於警│李後誼共同犯詐│
│    │（原起│日或5月29 │成年男子，共同基於意圖為自己不法│          │詢、偵查中之陳述│欺取財罪，處有│
│    │訴書附│日前數日之│所有之詐欺取財之犯意聯絡，在臺南│          │（見偵卷四第1 至│期徒刑肆月，如│
│    │表二編│某日下午17│市○○○街近育成路口處，駕駛車號│          │8 頁；第522 至52│易科罰金，以新│
│    │號2） │時許      │3G-3515 號藍色TOYOTA廂型車攔下謝│          │8 頁，第460 至47│臺幣壹仟元折算│
│    │      │          │元貴，佯稱出貨時多搬了2 組高級音│          │6 頁）          │壹日。        │
│    │      │          │響，想便宜轉賣賺外快，並出示記載│          │                │              │
│    │      │          │音響價值為12萬元之報關單以取信謝│          │(2)證人謝元貴於警│              │
│    │      │          │元貴，致謝元貴陷於錯誤，同意以55│          │詢中之證述（見偵│              │
│    │      │          │,000元購買，李後誼等2 人將音響載│          │卷四第86至92頁  │              │
│    │      │          │運至謝元貴住處，再陪同謝元貴至超│          │及本院審理中之證│              │
│    │      │          │商提款，謝元貴因而交付55,000元予│          │述（見本院卷二第│              │
│    │      │          │李後誼等2 人。嗣謝元貴返家拆箱發│          │112頁正反面）   │              │
│    │      │          │現為劣質音響，上網欲查詢該組音響│          │                │              │
│    │      │          │之廠牌，發現根本沒有該廠牌，始知│          │(3)證人謝元貴指認│              │
│    │      │          │受騙。                          │          │李後誼照片（見偵│              │
│    │      │          │                                │          │卷四第93至96頁）│              │
├──┼───┼─────┼────────────────┼─────┼────────┼───────┤
│ 3  │王靖亨│97年7 月2 │曾慶池與另1 名真實姓名年籍不詳之│13,000元及│(1)被告曾慶池於警│曾慶池共同犯詐│
│    │（原起│日15時11分│成年男子，共同意圖為自己不法所有│1 台筆記型│詢、偵查中之陳述│欺取財罪，處拘│
│    │訴書附│許        │之詐欺取財之犯意聯絡，在臺北縣新│電腦      │（見偵卷一第84至│役伍拾日，如易│
│    │表二編│          │莊市○○路與中山路口，駕駛藍色  │          │90頁、第92至96頁│科罰金，以新臺│
│    │號3） │          │TOYO TA 廂型車攔下王靖亨，佯稱渠│          │，卷四第450 至45│幣壹仟元折算壹│
│    │      │          │等為音響送貨人員，因搬貨點錯數量│          │1 頁，卷二第246 │日。          │
│    │      │          │多了2 組音響，該音響在世貿音響展│          │至249 頁，卷四第│              │
│    │      │          │售為1組8萬元，詢問王靖亨要不要低│          │551 至557 頁，第│              │
│    │      │          │價購買，王靖亨拒絕後，曾慶池等人│          │460 至476 頁）  │              │
│    │      │          │表示希望能將2 組音響先寄放在王靖│          │                │              │
│    │      │          │亨車上，等送貨回來再取回，為確保│          │(2)證人王靖亨於警│              │
│    │      │          │王靖亨不會逃跑，要王靖亨支付金錢│          │詢、偵查中之證述│              │
│    │      │          │保證，致王靖亨陷於錯誤，至新莊市│          │（見偵卷一第311 │              │
│    │      │          │新泰路330 號超商內提領現金1 萬元│          │至324 頁，卷四第│              │
│    │      │          │加上現有3,000 元交付予曾慶池2 人│          │458 頁、第466頁 │              │
│    │      │          │，但曾慶池等人表示保證金仍不夠，│          │ ）             │              │
│    │      │          │便將王靖亨車上之筆記型電腦一併作│          │                │              │
│    │      │          │為抵押品，並留下聯絡電話00000000│          │(3)證人王靖亨指認│              │
│    │      │          │53，表示會再聯絡。嗣王靖亨返家後│          │曾慶池照片（見偵│              │
│    │      │          │拆開音響包裝（型號IBT KN-980），│          │卷一第315 頁）  │              │
│    │      │          │並上網搜尋音響廠牌，並撥打上開電│          │                │              │
│    │      │          │話因無法聯繫到曾慶池等人，始知受│          │(4)贓證物具領保管│              │
│    │      │          │騙，並撥打165 反詐騙專線報案。  │          │單（見偵卷一第32│              │
│    │      │          │                                │          │6 頁）          │              │
│    │      │          │                                │          │                │              │
│    │      │          │                                │          │(5)被告曾慶池於本│              │
│    │      │          │                                │          │院坦承犯行，並有│              │
│    │      │          │                                │          │和解書（本院審易│              │
│    │      │          │                                │          │卷第104 頁，卷二│              │
│    │      │          │                                │          │第227頁）       │              │
├──┼───┼─────┼────────────────┼─────┼────────┼───────┤
│4   │歐陽合│96年1 月15│被告陳昱安與另真實姓名年籍不詳之│55,000元  │(1)被告陳昱安於警│陳昱安共同犯詐│
│    │一（原│日16時許  │1 名成年男子及1 名成年女子，共同│          │詢、偵查中之陳述│欺取財罪，處有│
│    │起訴書│          │基於意圖為自己不法所有之詐欺取財│          │（見偵卷二第136 │期徒刑肆月，如│
│    │附表二│          │之犯意聯絡，先由陳昱安與該名成年│          │至139 頁；第273 │易科罰金，以新│
│    │編號4 │          │男子在臺北縣八里鄉○○路○ 段246 │          │至274 頁，卷四第│臺幣壹仟元折算│
│    │）    │          │號前駕駛藍色廂型車攔下歐陽合一，│          │460 至476 頁）  │壹日，減為有期│
│    │      │          │佯稱搬貨時多搬了2 組家庭劇院音響│          │                │徒刑貳月，如易│
│    │      │          │，因老闆刻薄，想將音響便宜轉賣賺│          │(2)證人歐陽合一於│科罰金，以新臺│
│    │      │          │外快，該組音響係德國知名DESBO 廠│          │警詢、偵查中之證│幣壹仟元折算壹│
│    │      │          │牌，臺北世貿音響展1 組售價為8 萬│          │述（見偵卷一第32│日。          │
│    │      │          │元並出示送貨單取信歐陽合一，歐陽│          │7 至335 頁；偵卷│              │
│    │      │          │合一拒絕，陳昱安2 人仍繼續糾纏，│          │四第522 至528頁 │              │
│    │      │          │表示可以提供該商家電話供查詢，隨│          │，第559 頁），於│              │
│    │      │          │後撥打電話予上開真實姓名不詳之成│          │本院審理中之證述│              │
│    │      │          │年女子，自稱音響公司服務人員，歐│          │（見本院卷二第29│              │
│    │      │          │陽合一向該女子詢問該廠牌音響價格│          │頁）            │              │
│    │      │          │時，該成年女子即稱該廠牌音響為8 │          │                │              │
│    │      │          │萬元，現場之陳昱安等2 人詐稱買1 │          │(3)證人歐陽合一指│              │
│    │      │          │送1 ，致歐陽合一誤信為知名廠牌音│          │認陳昱安照片（見│              │
│    │      │          │響，因而陷於錯誤，至提款機提領  │          │偵卷一第337 至33│              │
│    │      │          │55,000元交付陳昱安2 人，陳昱安2 │          │9頁 ）          │              │
│    │      │          │人將2 組音響放在歐陽合一機車旁，│          │                │              │
│    │      │          │迅即離開，嗣歐陽合一上網查詢紙箱│          │                │              │
│    │      │          │內之「DESBO 」音響並非知名廠牌，│          │                │              │
│    │      │          │始知受騙。                      │          │                │              │
├──┼───┼─────┼────────────────┼─────┼────────┼───────┤
│5   │林權志│97年3月8日│陳昱安與另1 名真實姓名年籍不詳之│30,000元  │(1)被告陳昱安於警│陳昱安共同犯詐│
│    │（原起│          │成年男子，共同基於意圖為自己不法│          │詢、偵查中之陳述│欺取財罪，處有│
│    │訴書附│          │所有之詐欺取財之犯意聯絡，在新竹│          │（見偵卷二第136 │期徒刑肆月，如│
│    │表二編│          │市○區○路萊爾富超商附近，駕駛黑│          │至139 頁；第273 │易科罰金，以新│
│    │號5） │          │色休旅車攔下林權志，佯稱為音響送│          │至274 頁，卷四第│臺幣壹仟元折算│
│    │      │          │貨工人，搬貨時多搬了2 套音響，不│          │460 至476 頁）  │壹日。        │
│    │      │          │想還給公司，問林權志是否能替他看│          │                │              │
│    │      │          │管一下，因音響很貴，怕林權志把貨│          │(2)證人林權志於警│              │
│    │      │          │載走，所以希望林權志給他一些錢作│          │詢、偵查中之證述│              │
│    │      │          │抵押，取回音響後再將錢還給林權志│          │（見偵卷四第127 │              │
│    │      │          │，林權志因而陷於錯誤，同意幫忙保│          │至131 頁；第456 │              │
│    │      │          │管，並先後至萊爾富及7-11超商提款│          │至459 頁，第460 │              │
│    │      │          │共3 萬元交付陳昱安等2 人，陳昱安│          │至476 頁），於本│              │
│    │      │          │等2 人便將音響放在地上，迅即駕車│          │院審理時之證述（│              │
│    │      │          │離去，林權志等候20分鐘至30分鐘，│          │見本院卷二第24頁│              │
│    │      │          │嗣員警經過看見音響並詢問林權志，│          │ ）             │              │
│    │      │          │告知可能遭詐騙，林權志始知上當，│          │                │              │
│    │      │          │拆箱後發現其內之擴大機及喇叭廠牌│          │(3)證人林權志指認│              │
│    │      │          │為「FUSIONS FT-300」。          │          │陳昱安照片（見偵│              │
│    │      │          │                                │          │卷四第135 至137 │              │
│    │      │          │                                │          │頁）            │              │
│    │      │          │                                │          │                │              │
│    │      │          │                                │          │(4)證人林權志遭詐│              │
│    │      │          │                                │          │騙之現場音響照片│              │
│    │      │          │                                │          │（見偵卷四第141 │              │
│    │      │          │                                │          │頁）            │              │
├──┼───┼─────┼────────────────┼─────┼────────┼───────┤
│6   │黃韡林│96年4 月19│王國峰與1 名真實姓名不詳之成年男│12,000元  │(1)被告王國峰於警│王國峰共同犯詐│
│    │（原起│日中午12時│子，共同基於意圖為自己不法所有之│          │詢、偵查中之陳述│欺取財罪，處有│
│    │訴書附│30分左右  │詐欺取財之犯意聯絡，在新竹市中正│          │（見偵卷二第39至│期徒刑參月，如│
│    │表二編│          │路與竹光路口，駕駛車號5083-HG 號│          │45 頁 ；第220 至│易科罰金，以新│
│    │號6） │          │TOYOTA藍色廂型車攔下黃韡林，向其│          │223 頁，卷四第46│臺幣壹仟元折算│
│    │      │          │搭訕，黃韡林不理會，便尾隨黃韡林│          │0 至476 頁）    │壹日，減為有期│
│    │      │          │至便利商店，待黃韡林下車後，即佯│          │                │徒刑壹月又拾伍│
│    │      │          │稱為音響售貨員，有2 組高級音響要│          │(2)證人黃韡林於警│日，如易科罰金│
│    │      │          │便宜賣，詢問黃韡林帳戶內有多少錢│          │詢、偵查中之證述│以新臺幣壹仟元│
│    │      │          │，稱2 組音響賣1 萬2 千元，黃韡林│          │（見偵卷四第143 │折算壹日。    │
│    │      │          │因而陷於錯誤予以應允，王國峰2 人│          │至149 頁；第456 │              │
│    │      │          │將音響搬至黃韡林住處樓下後，迅即│          │至459 頁，第460 │              │
│    │      │          │離開，黃韡林打開包裝，其內僅有廠│          │至476 頁），於本│              │
│    │      │          │牌為「ARTIST AUDIO」1 個擴大器，│          │院審理時之證述（│              │
│    │      │          │4 個喇叭，並無主機，且非約定之2 │          │見本院卷二第204 │              │
│    │      │          │組音響，查覺受騙，遂撥打165 反詐│          │頁）            │              │
│    │      │          │騙專線報案。                    │          │                │              │
│    │      │          │                                │          │(3)證人黃韡林指認│              │
│    │      │          │                                │          │王國峰照片（見偵│              │
│    │      │          │                                │          │卷四第151 至153 │              │
│    │      │          │                                │          │頁）            │              │
│    │      │          │                                │          │                │              │
│    │      │          │                                │          │(4)證人黃韡林遭詐│              │
│    │      │          │                                │          │騙之音響照片（見│              │
│    │      │          │                                │          │偵卷四第159 頁）│              │
├──┼───┼─────┼────────────────┼─────┼────────┼───────┤
│7   │薛文銘│96年4 月17│曾慶池與1 名真實姓名年籍不詳成年│70,000元  │(1)被告曾慶池於警│曾慶池共同犯詐│
│    │（原起│日下午1 、│男子，共同基於意圖為自己不法所有│          │詢、偵查中之陳述│欺取財罪，處有│
│    │訴書附│2 時許    │之詐欺取財之犯意聯絡，於新竹市竹│          │（見偵卷一第84至│期徒刑伍月，如│
│    │表二編│          │中路口，駕駛車號3207-JE 銀色廂型│          │90頁，第92至96頁│易科罰金，以新│
│    │號7） │          │車攔下正在等待紅綠燈之薛文銘，佯│          │，卷四第450 至  │臺幣壹仟元折算│
│    │      │          │稱為音響送貨員，出貨時多了2 套高│          │451 頁；卷二第  │壹日，減為有期│
│    │      │          │級音響，是BMW 原廠音響，並出示1 │          │246 至249 頁，卷│徒刑貳月又拾伍│
│    │      │          │份公司出貨單，載明音響為單價10幾│          │四第551 至557 頁│日，如易科罰金│
│    │      │          │萬，薛文銘表示沒有錢，曾慶池等人│          │）              │，以新臺幣壹仟│
│    │      │          │稱可以2 套音響7 萬元出售，薛文銘│          │                │元折算壹日。  │
│    │      │          │陷於錯誤，同意以7 萬元購買2 套音│          │(2)證人薛文銘於警│              │
│    │      │          │響，嗣曾慶池等人陪同薛文銘至新竹│          │詢、偵查中之證述│              │
│    │      │          │市○○路上之復華銀行提款機領款，│          │（見偵卷四第177 │              │
│    │      │          │薛文銘將70,000元交付後，曾慶池等│          │至180 頁；第522 │              │
│    │      │          │人將1 組音響搬至薛文銘車上，另1 │          │至528 頁），本院│              │
│    │      │          │組音響置於薛文銘車旁後，即迅速離│          │審理時之證述（見│              │
│    │      │          │去，薛文銘始發覺遭詐騙，而不及追│          │本院卷二第61頁）│              │
│    │      │          │趕。拆封包裝後顯示廠牌為「      │          │                │              │
│    │      │          │BYRSTONE AUDIO」                │          │(3)證人薛文銘指認│              │
│    │      │          │                                │          │曾慶池照片（見偵│              │
│    │      │          │                                │          │卷四第181 至183 │              │
│    │      │          │                                │          │頁）            │              │
│    │      │          │                                │          │                │              │
│    │      │          │                                │          │(4)證人薛文銘遭詐│              │
│    │      │          │                                │          │騙之音響照片（見│              │
│    │      │          │                                │          │偵卷四第185 頁）│              │
│    │      │          │                                │          │                │              │
├──┼───┼─────┼────────────────┼─────┼────────┼───────┤
│8   │洪尚毅│97年6 月23│謝志建、鄧勇為、王智軍共同基於意│價值25,305│(1)證人洪尚毅於警│謝志建、鄧勇為│
│    │（原起│日13時許  │圖為自己不法所有之詐欺取財之犯意│元之行動電│詢、偵查中之證述│、王智軍共同犯│
│    │訴書附│          │聯絡，於臺中中港路榮民總醫院附近│話2支     │（見偵卷四第186 │詐欺取財罪，各│
│    │表二編│          │，駕駛廂型車以問路為藉口攔下正在│          │至194 頁，第456 │處拘役肆拾日，│
│    │號9） │          │等待紅綠燈之洪尚毅，佯稱為搬貨工│          │至459 頁，第460 │如易科罰金，均│
│    │      │          │人，因多搬了2 套卡拉OK點歌音響，│          │至476 頁）      │以新臺幣壹仟元│
│    │      │          │想賺外快，並聲稱開車超速被罰錢想│          │                │折算壹日。均緩│
│    │      │          │便宜賣，洪尚毅表示存款所剩無幾，│          │(2)證人洪尚毅遭詐│刑貳年。      │
│    │      │          │並拒絕交易，謝志建等3 人見洪尚毅│          │騙之音響照片、哈│              │
│    │      │          │存款金額不多，再向洪尚毅改稱可以│          │啦網通統一發票、│              │
│    │      │          │刷卡買手機之方式換取音響，洪尚毅│          │刷卡單據（見偵卷│              │
│    │      │          │因而陷於錯誤，由王智軍、謝志建陪│          │四第200 至206 頁│              │
│    │      │          │同進入店內以刷卡25,305元購買2 支│          │）              │              │
│    │      │          │行動電話以換取該2 組音響，嗣後謝│          │(3)交機簽收暨個資│              │
│    │      │          │志建等人取得2 支行動電話後，將音│          │保存使用同意書（│              │
│    │      │          │響搬至洪尚毅車上，迅即離去，洪尚│          │見偵卷四第442 頁│              │
│    │      │          │毅返家後，拆開紙箱，發現僅有廠牌│          │）              │              │
│    │      │          │為「BURNS AUDIO 」1 組大陸製擴大│          │                │              │
│    │      │          │器，音箱5 個，始知受騙。        │          │(4)證人洪尚毅提供│              │
│    │      │          │                                │          │之電話通話明細（│              │
│    │      │          │                                │          │見偵卷四第443 頁│              │
│    │      │          │                                │          │）              │              │
│    │      │          │                                │          │                │              │
│    │      │          │                                │          │(5)被告謝志建、鄧│              │
│    │      │          │                                │          │勇為、王智軍坦承│              │
│    │      │          │                                │          │犯行，並有和解書│              │
│    │      │          │                                │          │（本院審易卷第  │              │
│    │      │          │                                │          │145 頁，卷二第  │              │
│    │      │          │                                │          │227頁 ）        │              │
│    │      │          │                                │          │                │              │
│    │      │          │                                │          │                │              │
│    │      │          │                                │          │                │              │
│    │      │          │                                │          │                │              │
├──┼───┼─────┼────────────────┼─────┼────────┼───────┤
│9   │洪更昇│97年7 月15│陳昱安與另2 名真實姓名年籍不詳之│11,500元  │(1)被告陳昱安於警│陳昱安共同犯詐│
│    │（原起│日15時許  │成年男子，共同基於意圖為自己不法│          │詢、偵查中之陳述│欺取財罪，處有│
│    │訴書附│          │所有之詐欺取財之犯意聯絡，由陳昱│          │（見偵卷二第136 │期徒刑參月，如│
│    │表二編│          │安與上開2 名成年男子，在臺北縣永│          │至139 頁；第273 │易科罰金，以新│
│    │號10）│          │和市某富邦銀行前，攔下前往富邦銀│          │至274 頁，卷四第│臺幣壹仟元折算│
│    │      │          │行保養機器後正欲離開之洪更昇，佯│          │460 至476 頁）  │壹日。        │
│    │      │          │稱渠等為音響送貨員，該套高級音響│          │                │              │
│    │      │          │市價是7 、8 萬元，經洪更昇拒絕後│          │(2)證人洪更昇於警│              │
│    │      │          │，該陳昱安等人隨即改口要去附近送│          │詢、偵查中之證述│              │
│    │      │          │貨，請洪更昇幫忙保管音響，並要求│          │（見偵卷一第424 │              │
│    │      │          │交付保證金，洪更昇因而陷於錯誤，│          │至427 頁；卷四第│              │
│    │      │          │同意保管，並交付11,500元予陳昱安│          │456 至459 頁，第│              │
│    │      │          │等人，陳昱安等人將上開音響搬至洪│          │460 至476 頁），│              │
│    │      │          │更昇機車旁，隨即駕車離去，洪更昇│          │於本院審理時之證│              │
│    │      │          │等候約4 、5 小時，未見陳昱安等人│          │述（見本院卷二第│              │
│    │      │          │出現，始發覺遭人詐騙，即向臺北縣│          │26頁）          │              │
│    │      │          │政府警察局永和分局報案。        │          │                │              │
│    │      │          │                                │          │(3)證人洪更昇指認│              │
│    │      │          │                                │          │林文華、陳昱安照│              │
│    │      │          │                                │          │片（見偵卷一第  │              │
│    │      │          │                                │          │428 至429 頁）  │              │
│    │      │          │                                │          │                │              │
│    │      │          │                                │          │                │              │
│    │      │          │                                │          │                │              │
│    │      │          │                                │          │                │              │
│    │      │          │                                │          │                │              │
│    │      │          │                                │          │                │              │
│    │      │          │                                │          │                │              │
│    │      │          │                                │          │                │              │
│    │      │          │                                │          │                │              │
│    │      │          │                                │          │                │              │
│    │      │          │                                │          │                │              │
├──┼───┼─────┼────────────────┼─────┼────────┼───────┤
│10  │梁邑丞│97年9 月4 │蘇裕能、楊凱旭共同基於意圖為自己│80,000元  │(1)證人梁邑丞於警│蘇裕能、楊凱旭│
│    │（原起│日15時許  │不法所有之詐欺取財之犯意聯絡，於│          │詢、偵查中之證述│共同犯詐欺取財│
│    │訴書附│          │嘉義市○○路台電K 書中心附近，駕│          │（偵卷四第235 至│罪，各處有期徒│
│    │表二編│          │駛車號5083—HG號藍色廂型車，以兜│          │241 頁，第522 、│刑參月，如易科│
│    │號13）│          │售音響為藉口攔下梁邑丞後，佯稱有│          │528頁）         │罰金，均以新臺│
│    │      │          │高級音響要便宜賣，梁邑丞陷於錯誤│          │                │幣壹仟元折算壹│
│    │      │          │，同意以8 萬元之代價購買該2 組音│          │(2)梁邑丞遭詐騙之│日。均緩刑貳年│
│    │      │          │響，梁邑丞表示身上沒那麼多現金須│          │音響照片4 張（見│。            │
│    │      │          │至銀行提款，騎機車搭載其中1 人回│          │偵卷三第467至468│              │
│    │      │          │家拿提款卡後，隨即坐上蘇裕能、楊│          │頁）            │              │
│    │      │          │凱旭之車輛前往嘉義市○○○路第一│          │                │              │
│    │      │          │銀行領錢，並交付80,000元予對方。│          │(3)被告蘇裕能、楊│              │
│    │      │          │蘇裕能、楊凱旭隨即將音響搬至梁邑│          │凱旭坦承犯行，並│              │
│    │      │          │丞住處，並留下1 行動電話號碼，即│          │有和解書（本院  │              │
│    │      │          │表示趕時間匆忙離去。事後梁邑丞撥│          │卷二第227頁、本 │              │
│    │      │          │打電話0000000000，但該號碼都不能│          │院審易卷第175頁 │              │
│    │      │          │接通，將紙箱拆開後，發現內部僅有│          │）              │              │
│    │      │          │廠牌為「CADIBRO 」一組1 個擴大機│          │                │              │
│    │      │          │，2 個落地喇叭、3 個小喇叭（共2 │          │                │              │
│    │      │          │組），詢問音響公司後，發現上開音│          │                │              │
│    │      │          │響只有3,000 元價值，始知受騙。  │          │                │              │
│    │      │          │                                │          │                │              │
├──┼───┼─────┼────────────────┼─────┼────────┼───────┤
│11  │鄭雅菱│96年2 月底│許育銨、陳昱安共同基於意圖為自己│48,000元  │(1)被告許育銨於警│許育銨、陳昱安│
│    │（原起│某日      │不法所有之詐欺取財之犯意聯絡，於│          │詢、偵查中之陳述│共同犯詐欺取財│
│    │訴書附│          │苗栗縣頭份鎮附近，駕駛深藍色廂型│          │（見偵卷二第7 至│罪，各處有期徒│
│    │表二編│          │車，以兜售音響為由攔下正在等待紅│          │10頁；第218 至  │刑貳月，如易科│
│    │號17）│          │綠燈之鄭雅菱，佯稱因搬貨時疏忽多│          │220 頁，卷四第  │罰金，均以新臺│
│    │      │          │搬了2 組音響，想要便宜轉賣賺外快│          │460 至476 頁）  │幣壹仟元折算壹│
│    │      │          │，鄭雅菱本不欲購買，但對方苦苦哀│          │                │日，均減為有期│
│    │      │          │求，並用催促之口吻，使鄭雅菱陷於│          │(2)被告陳昱安於警│徒刑壹月，如易│
│    │      │          │錯誤，同意以48,000元代價購買2 組│          │詢、偵查中之陳述│科罰金，均以新│
│    │      │          │家庭劇院音響，許育銨、陳昱安藉故│          │（見偵卷二第136 │臺幣壹仟元折算│
│    │      │          │尚要送貨，匆忙開車離去，鄭雅菱返│          │至139 頁；第273 │壹日。        │
│    │      │          │家後，上網查詢是否有該品牌，發現│          │至274 頁，卷四第│              │
│    │      │          │品牌拼音不符，又發現有許多相同音│          │460 至476 頁）  │              │
│    │      │          │響詐欺案例，始知受騙。          │          │                │              │
│    │      │          │                                │          │(3)證人鄭雅菱於警│              │
│    │      │          │                                │          │詢中之證述（見偵│              │
│    │      │          │                                │          │卷四第287 至290 │              │
│    │      │          │                                │          │頁）            │              │
│    │      │          │                                │          │                │              │
│    │      │          │                                │          │(4)證人鄭雅菱指認│              │
│    │      │          │                                │          │許育銨、陳昱安照│              │
│    │      │          │                                │          │片（見偵卷四第29│              │
│    │      │          │                                │          │1 至297 頁）    │              │
│    │      │          │                                │          │                │              │
│    │      │          │                                │          │(5)被告許育銨、陳│              │
│    │      │          │                                │          │昱安與鄭雅菱當庭│              │
│    │      │          │                                │          │和解，有和解書（│              │
│    │      │          │                                │          │見本院卷一第179 │              │
│    │      │          │                                │          │反面、180 反面，│              │
│    │      │          │                                │          │卷二第210 頁反  │              │
│    │      │          │                                │          │面、227 頁）    │              │
├──┼───┼─────┼────────────────┼─────┼────────┼───────┤
│12  │陳敬能│97年8 月中│葉宏輝與另1 名真實姓名年籍不詳之│21,000元  │(1)被告葉宏輝於警│葉宏輝共同犯詐│
│    │（原起│旬某日    │成年男子，共同基於意圖為自己不法│          │詢、偵查中之陳述│欺取財罪，處有│
│    │訴書附│          │所有之詐欺取財之犯意聯絡，駕駛箱│          │（見偵卷一第225 │期徒刑肆月，如│
│    │表二編│          │型車在桃園縣桃園市○○路口攔下陳│          │至231 頁；卷四第│易科罰金，以新│
│    │號18）│          │敬能，佯稱渠等為家庭劇院音響送貨│          │460 至476 頁）  │臺幣壹仟元折算│
│    │      │          │員，因出貨時發現多出1 、2 台，該│          │                │壹日。        │
│    │      │          │音響係國外進口且在巨蛋參展過之高│          │(2)證人陳敬能於警│              │
│    │      │          │級音響，原價12萬元，詢問陳敬能是│          │詢中之證述（見偵│              │
│    │      │          │否要以低價購入，陳敬能陷於錯誤，│          │卷四第357 至360 │              │
│    │      │          │同意以21,000元購入音響，並至郵局│          │頁），於本院審理│              │
│    │      │          │提領現金交付予葉宏輝等2 人。嗣陳│          │中之證述（見本院│              │
│    │      │          │敬能回家組裝該「PATRON」廠牌音響│          │審易卷第220 頁、│              │
│    │      │          │，發現該組音響僅有5 個喇叭及放大│          │本院卷二第114 頁│              │
│    │      │          │器，並無主機，經陳敬能上網查詢音│          │）              │              │
│    │      │          │響品牌，始知受騙。              │          │                │              │
│    │      │          │                                │          │(3)證人陳敬能指認│              │
│    │      │          │                                │          │葉宏輝照片（見偵│              │
│    │      │          │                                │          │卷四第361 至366 │              │
│    │      │          │                                │          │頁）            │              │
│    │      │          │                                │          │                │              │
├──┼───┼─────┼────────────────┼─────┼────────┼───────┤
│13  │蔡觀明│97年8 月15│鄭力賓與另1 名真實姓名年籍不詳之│10,000元  │(1)被告鄭力賓於警│鄭力賓共同犯詐│
│    │（起訴│日11時許  │成年男子，共同基於意圖為自己不法│          │詢、偵查中之陳述│欺取財罪，處拘│
│    │書誤載│          │所有之詐欺取財之犯意聯絡，在臺北│          │（見偵卷四第33至│役肆拾日，如易│
│    │為葉觀│          │縣中和市○○路與中山路口，駕駛車│          │38頁；第551 至  │科罰金，以新臺│
│    │明）、│          │號7F-7325 號廂型車向林雄偉、蔡觀│          │557 頁，第477 至│幣壹仟元折算壹│
│    │林雄偉│          │明推銷美國知名廠牌音響，聲稱該音│          │478 頁）        │日。          │
│    │（原起│          │響係搬貨時多搬，因老闆苛刻，想轉│          │                │              │
│    │訴書附│          │賣賺外快，蔡觀明、林雄偉因而陷於│          │(2)證人林雄偉、蔡│              │
│    │表二編│          │錯誤，最終各以1 萬元價格，各購買│          │觀明於警詢中之證│              │
│    │號19、│          │1 套音響，嗣後蔡觀明、林雄偉發現│          │述（見偵卷五第17│              │
│    │20）  │          │音響不能操作，看見報紙相關報導，│          │至18頁）        │              │
│    │      │          │始知受騙。                      │          │                │              │
│    │      │          │                                │          │(3)證人林雄偉、蔡│              │
│    │      │          │                                │          │觀明指認鄭力賓照│              │
│    │      │          │                                │          │片（見偵卷五第19│              │
│    │      │          │                                │          │至21頁）        │              │
│    │      │          │                                │          │                │              │
│    │      │          │                                │          │(4)證人林雄偉、蔡│              │
│    │      │          │                                │          │觀明遭詐騙之音響│              │
│    │      │          │                                │          │照片2 張（見偵卷│              │
│    │      │          │                                │          │五第22頁）      │              │
│    │      │          │                                │          │                │              │
│    │      │          │                                │          │(5)被告鄭力賓坦承│              │
│    │      │          │                                │          │犯行，並有和解書│              │
│    │      │          │                                │          │（見本院卷二第  │              │
│    │      │          │                                │          │227、93 頁）    │              │
├──┼───┼─────┼────────────────┼─────┼────────┼───────┤
│14  │王志平│97年6月6日│陳昱安與另2 名真實姓名年籍不詳之│10,000元及│(1)被告陳昱安於警│陳昱安共同犯詐│
│    │（原起│          │成年男子，共同基於意圖為自己不法│價值15,000│詢、偵查中之陳述│欺取財罪，處有│
│    │訴書附│          │所有之詐欺取財之犯意聯絡，在臺北│元之金手環│（見偵卷二第136 │期徒刑肆月，如│
│    │表二編│          │縣新莊市新莊體育館旁，駕駛1 台福│          │至139 頁；第273 │易科罰金，以新│
│    │號21）│          │斯牌廂型車攔下王志平，佯稱渠等出│          │至274 頁，卷四第│臺幣壹仟元折算│
│    │      │          │貨因倉庫人員疏忽，致有2 套音響未│          │460 至476 頁）  │壹日。        │
│    │      │          │搬進倉庫，並稱該音響係國外知名品│          │                │              │
│    │      │          │牌，1 套價值8 萬元，詢問王志平要│          │(2)證人王志平於警│              │
│    │      │          │不要以低價購買，王志平拒絕後，改│          │詢中之證述（見偵│              │
│    │      │          │稱可用以物易物之方式購買音響，致│          │卷五第29至32頁）│              │
│    │      │          │王志平陷於錯誤，同意以10,000元購│          │，於本院審理時之│              │
│    │      │          │買2 套音響，並至提款機領取10,   │          │證述（見本院卷二│              │
│    │      │          │000 元交付對方，但陳昱安等人表示│          │第28頁）        │              │
│    │      │          │不夠，王志平遂至金飾店以刷卡方式│          │                │              │
│    │      │          │購買價值15,000元之金手環交付對方│          │(3)證人王志平指認│              │
│    │      │          │，嗣後王志平回家拆封後發現只有1 │          │陳昱安照片（見偵│              │
│    │      │          │套音響，且功能不齊全，上網發現有│          │卷五第33至36頁）│              │
│    │      │          │相同詐騙手法，始知受騙。        │          │                │              │
└──┴───┴─────┴────────────────┴─────┴────────┴───────┘
附表二無罪部分：
┌──┬───┬─────┬────┬────────────────┐
│編號│被害人│  時間    │起訴被告│         詐騙之情節             │
├──┼───┼─────┼────┼────────────────┤
│ 1  │詹佳璁│96年間某日│鄭力賓  │鄭力賓、謝志緯在新竹市○○路○段 │
│    │（原起│          │謝志緯  │附近向詹佳璁施用詐術銷售音響，詹│
│    │訴書附│          │        │佳璁因而陷於錯誤，交付2萬元購買 │
│    │表二編│          │        │音響，鄭力賓、謝志緯2人事後朋分 │
│    │號8） │          │        │利得。                          │
├──┼───┼─────┼────┼────────────────┤
│2   │郭冠吾│97年9月3日│曾慶池  │曾慶池與另1名真實姓名不詳之成年 │
│    │（原起│          │        │男子，在桃園縣中壢市中央大學後門│
│    │訴書附│          │        │附近，向郭冠吾施用詐術銷售音響，│
│    │表二編│          │        │郭冠吾因而陷於錯誤，交付3 萬元（│
│    │號12）│          │        │起訴書附表二編號12金額欄誤載為13│
│    │      │          │        │萬元）購買音響，曾慶池等2 人事後│
│    │      │          │        │朋分利得。                      │
└──┴───┴─────┴────┴────────────────┘
附表三扣押物品：
┌──┬───────────┬──┬────┬───┐
│編號│     扣押物品         │數量│  備註  │所有人│
├──┼───────────┼──┼────┼───┤
│ 1  │M6擴大機              │8 箱│        │許育銨│
│    │                      │    │        │      │
├──┼───────────┼──┼────┼───┤
│ 2  │喇叭（型號JR-960 C/S）│8 箱│每箱喇叭│許育銨│
│    │                      │    │3顆     │      │
├──┼───────────┼──┼────┼───┤
│ 3  │大喇叭（型號JR-960 ） │16箱│每箱喇叭│許育銨│
│    │                      │    │1顆     │      │
├──┼───────────┼──┼────┼───┤
│ 4  │出貨單1 張、NOKIA 牌行│    │        │許育銨│
│    │動電話1 支、LG牌行動電│    │        │      │
│    │話1 支                │    │        │      │
├──┼───────────┼──┼────┼───┤
│ 5  │M6擴大機              │1 箱│        │曾慶池│
├──┼───────────┼──┼────┼───┤
│ 6  │AV-860擴大機          │1 箱│        │曾慶池│
├──┼───────────┼──┼────┼───┤
│ 7  │大同牌行動電話（序號  │    │        │曾慶池│
│    │000000000000000 號）1 │    │        │      │
│    │支、遠傳門號0000000000│    │        │      │
│    │號SIM 卡1 張、台灣大哥│    │        │      │
│    │大門號0000000000號SIM │    │        │      │
│    │卡1 張、出貨帳冊1 本、│    │        │      │
│    │音響型號目錄1 本、汽車│    │        │      │
│    │保養明細表1 疊、智財局│    │        │      │
│    │商標申請審查收據2 張、│    │        │      │
│    │進口報單5 張、標檢局商│    │        │      │
│    │品驗證登錄證書1 張、桃│    │        │      │
│    │園縣政府營利事業登記證│    │        │      │
│    │影本2 張、標準局檢驗貼│    │        │      │
│    │紙5 張、悅竣股份有限公│    │        │      │
│    │司買賣合約書1 張、對帳│    │        │      │
│    │單3 張、租賃契約書影本│    │        │      │
│    │1張                   │    │        │      │
├──┼───────────┼──┼────┼───┤
│ 8  │主喇叭                │90箱│        │駱韋榤│
│    │                      │    │        │謝志建│
│    │                      │    │        │鄧勇為│
│    │                      │    │        │王智軍│
├──┼───────────┼──┼────┼───┤
│ 9  │環繞主置喇叭          │45箱│        │駱韋榤│
│    │                      │    │        │謝志建│
│    │                      │    │        │鄧勇為│
│    │                      │    │        │王智軍│
├──┼───────────┼──┼────┼───┤
│ 10 │擴大機                │45箱│        │駱韋榤│
│    │                      │    │        │謝志建│
│    │                      │    │        │鄧勇為│
│    │                      │    │        │王智軍│
├──┼───────────┼──┼────┼───┤
│    │發票後補印章1 枚、號碼│    │        │駱韋榤│
│ 11 │章1 枚、臺灣08檢印章1 │    │        │謝志建│
│    │枚、二年原廠保固印章1 │    │        │鄧勇為│
│    │枚、6 至9 月及空白派車│    │        │王智軍│
│    │單共5 本、匯款單4 張、│    │        │      │
│    │帳冊1 本、房屋租賃契約│    │        │      │
│    │書1 本、Sony Ericsson │    │        │      │
│    │牌行動電話2 支（序號分│    │        │      │
│    │別為00000000000000007 │    │        │      │
│    │、00000000000000009 號│    │        │      │
│    │）、MOTO牌行動電話1支 │    │        │      │
│    │（序號0000000000000000│    │        │      │
│    │號）                  │    │        │      │
├──┼───────────┼──┼────┼───┤
│ 12 │音響                  │4 箱│        │陳昱安│
├──┼───────────┼──┼────┼───┤
│ 13 │NOKIA 牌行動電話1 支（│    │        │陳昱安│
│    │含門號0000000000號SIM │    │        │      │
│    │卡1 張）、交通告發單影│    │        │      │
│    │本2 張、帳冊1 本      │    │        │      │
├──┼───────────┼──┼────┼───┤
│ 14 │行動電話（含門號092557│1 支│        │王國峰│
│    │5777號SIM 卡1 張）    │    │        │      │
├──┼───────────┼──┼────┼───┤
│ 15 │Sony Ericsson 牌行動電│1 支│        │李後誼│
│    │話（含門號0000000000號│    │        │      │
│    │SIM 卡1 張）          │    │        │      │
└──┴───────────┴──┴────┴───┘
附錄本案論罪科刑法條：
中華民國刑法第339條第1項（普通詐欺罪）
意圖為自己或第三人不法之所有，以詐術使人將本人或第三人之
物交付者，處 5 年以下有期徒刑、拘役或科或併科 1 千元以下
罰金。

司法院資訊處製作；財團法人民間司法改革基金會備份。
